【裁判字號】    95,重金上更(三),2
【裁判日期】    951128
【裁判案由】    詐欺等
【裁判全文】
臺灣高等法院高雄分院刑事判決   95年度重金上更(三)字第2號
上  訴  人  臺灣高雄地方法院檢察署檢察官
上  訴  人
即  被  告  甲○○
選任辯護人  方春意律師
            陳嘉銘律師
上列上訴人因被告等常業詐欺等案件，不服臺灣高雄地方法院87
年度訴字第696 號中華民國87年9 月17日第一審判決（起訴案號
：臺灣高雄地方法院檢察署87年度偵字第947 號、87年度偵字第
1236號、87年度偵字第2070號、87年度偵字第2326號、87年度偵
字第3106號），提起上訴，判決後，經最高法院第三次發回更審
，本院判決如下：
    主  文
原判決關於甲○○部分撤銷。
甲○○常業詐欺，處有期徒刑陸年陸月，併科罰金壹仟萬元，罰
金如易服勞役，以罰金總額與陸個月之日數比例折算之。如附表
九所示偽造之印章、印文、署押，均沒收。
    事  實
一、甲○○自民國79年4 月間起，在高雄區中小企業銀行股份有
    限公司（下稱高雄企銀，資產、負債現已由玉山商業銀行股
    份有限公司購得承受）任職，乙○○、蔡石柱分別係甲○○
    之舅舅與外公。詎甲○○在高雄企銀岡山分行任職期間，竟
    基於偽造私文書之概括犯意，於83年3 月間，先後在高雄市
    左營區、楠梓區，委託不知情之刻印業者偽刻「乙○○」、
    「蔡石柱」之印章各1 枚後，於83年3 月18日在高雄企銀岡
    山分行，冒用「乙○○」、「蔡石柱」之名義，以偽造之「
    乙○○」、「蔡石柱」之印章，在存款帳戶申請書內偽造「
    乙○○」、「蔡石柱」之印文各1 枚，並偽造渠等之簽名（
    即署押）各1 枚，復在存款帳戶申請書背面客戶印鑑卡欄內
    偽造「乙○○」、「蔡石柱」之印文各1 枚，作為乙○○、
    蔡石柱與高雄企銀岡山分行往來提款之印鑑證明後，持交該
    分行不知情之主管審核，以行使上開偽造之私文書，經不知
    情之主管核定完成開立存款帳戶手續（乙○○取得之帳號為
    00000000號、蔡石柱帳號為00000000號）後，旋即於同日前
    往設在高雄縣岡山鎮之大立證券股份有限公司（下稱大立證
    券公司，現已由永昌綜合證券股份有限公司承受）岡山業務
    處，冒用「乙○○」、「蔡石柱」之名義與大立證券公司簽
    立「委託買賣證券受託契約書」，於簽訂「委託買賣證券受
    託契約書」時，在契約書委託人欄內偽造「乙○○」、「蔡
    石柱」之簽名各1 枚，並以偽造之印章在契約書內偽造「乙
    ○○」、「蔡石柱」之印文各1 枚，完成開戶手續（乙○○
    之帳戶為8502-9號，蔡石柱之帳戶為8501-6號），供甲○○
    以「乙○○」、「蔡石柱」之名義買賣股票，甲○○於偽造
    買賣證券契約書後，亦將所偽造證券買賣契約書交給不知情
    之大立證券公司承辦人員，而行使上開偽造之私文書，均足
    以生損害於乙○○、蔡石柱、高雄企銀岡山分行及大立證券
    公司對於客戶管理之正確性。之後，甲○○於84年6 月12日
    調任高雄企銀梓官分行徵信課擔任徵信工作後，明知其每月
    薪水僅3 、4 萬元之普，因貪圖一夜致富，而沈迷股票炒作
    及簽賭「六合彩」、「多多樂」賭局，初時每期僅簽賭新台
    幣（下同）數萬元，至後期有時每期簽賭高達數百萬元，致
    入不敷出，竟除承前開偽造文書之概括犯意，並以偽造他人
    為借款名義人，及利用職務之便，向高雄企銀梓官分行冒貸
    之方式，基於常業詐欺之犯意，先於84年8 月間，在高雄市
    左營區某處委託不知情之某刻印業者偽刻「陳黃惠」、「
    陳毅霖」、「丙○○」等印章，再於84年8 月25日，在高雄
    企銀梓官分行內，以「陳黃惠」之名義，在借款申請書內
    偽造「陳黃惠」簽名及蓋用偽造之印章，偽造「陳黃惠
    」為借款名義人之借款申請書，復於其職務上製作之「徵信
    報告表」內不實登載「陳黃惠」開設陳小兒科診所，目前
    投資永翔木業公司、投資事業展望尚佳等語，製作不實之徵
    信報告表，致高雄企銀梓官分行主管人員陷於錯誤，而准予
    貸放1,000 萬元。甲○○於高雄企銀核准貸款後，於84年9
    月5 日在授信約定書及借據上偽造「陳黃惠」、「陳毅霖
    」之署押，並蓋用前所盜刻「陳黃惠」、「陳毅霖」之印
    章於以「陳黃惠」為借款人及以「陳毅霖」為連帶保證人
    之授信約定書、借據上；以「陳黃惠」、「丙○○」名義
    虛設帳戶，利用前所偽造「陳黃惠」、「丙○○」之印章
    ，在存款帳戶申請書內為造「陳黃惠」、「丙○○」之印
    文及簽名各1 枚，復在存款戶聲請書背面客戶印鑑欄卡內，
    以偽造之印章偽造「陳黃惠」、「丙○○」之印文各1 枚
    ，作為「陳黃惠」、「丙○○」與高雄企銀岡山分行往來
    提款之印鑑證明後，持交該分行不知情之主管審核，以行使
    該偽造之私文書，分別取得第00000000000000號（陳黃惠
    ）、00000000000000號（丙○○）存款帳號，致使高雄企銀
    因而陷於錯誤，而將上開貸款款項撥入上開虛設「陳黃惠
    」之帳號內，足生損害於陳黃惠、陳毅霖、丙○○及高雄
    企銀。甲○○於詐騙上開款項得手後，即用以購買股票及簽
    賭六合彩等。嗣適甲○○於85年5 月6 日調任該分行貸放課
    擔任辦事員一職，因食髓知味後，復承前揭偽造文書之概括
    犯意及常業詐欺之犯意，自85年7 月12日至86年12月12日止
    ，陸續利用職務之便，連續製作如附表一所示不實之「陳金
    水」、「蔡曾孟偵」、「乙○○」、「丙○○」、「蔡石柱
    」、「曾秀琴」、「陳黃惠」等人名義之貸放傳票，盜蓋
    襄理楊玉貴之印章、盜用楊玉貴之電腦密碼及盜用副理李樹
    明核章後，完成貸放手續，足以生損害於「陳金水」、「蔡
    曾孟偵」、「乙○○」、「丙○○」、「蔡石柱」、「曾秀
    琴」、「陳黃惠」及高雄企銀，並使高雄企銀陷於錯誤，
    依所冒貸金額如數撥款到甲○○所虛設上開之「陳黃惠」
    、「乙○○」、「蔡石柱」、「丙○○」等人帳號，總計甲
    ○○自高雄企銀冒貸詐取之金額共計2 億7,270 萬元（冒貸
    詐騙所得金錢流向詳如附表二所示），以此冒貸詐取之鉅額
    款項用以簽賭「六合彩」及「多多樂」賭博，並用來炒作股
    票、償還借款及作其他不明用途所需，並為生活主要憑藉，
    資以為常業。
三、甲○○取得上開冒貸之款項，除部分作為清償之前所冒貸之
    款項（先後回沖約9,830 萬元）至所任職之高雄企銀外；另
    亦基於在公眾得出入之場所賭博財物之犯意，自85年9 月間
    起，向蔡淑鴻所提供渠等在高雄縣梓官鄉○○村○○路156
    號、高雄市三民區○○○路46巷19號（謝宗仁）之住處，闢
    為公眾得出入之場所，簽賭俗稱「六合彩」、「多多樂」賭
    局（詳如附表八），蔡淑鴻接受甲○○及其他不特定人簽賭
    後，再將簽賭牌支轉交給謝宗仁，並分別賺取每支牌1.5 元
    或2 元及0.5 元之佣金；嗣甲○○自85年11月間起，亦向何
    德昌簽賭，初期簽賭之賭金額為數萬元或數十萬元，之後每
    次簽賭金額高達200 萬元至400 萬元不等，迄於86年12月底
    止。甲○○為支付簽賭款暨避免同事知悉其在上班期間從事
    賭博，致冒貸詐騙銀行之行徑暴光，自85年11月間起，先後
    將虛設之前開陳黃惠、乙○○、蔡石柱、丙○○帳號之存
    摺及偽刻印章交予不知情之何德昌提領、匯款、轉帳，支付
    其簽賭「六合彩」等賭博之簽賭金等，何德昌亦依甲○○之
    指示於附表三所示時間，先後前往高雄企銀楠梓分行、岡山
    分行，親自或利用亦不知情之行員連續偽造陳黃惠、蔡石
    柱、乙○○、丙○○等人之取款憑條之私文書，在高雄企銀
    楠梓分行提領現款達817 萬6,300 元；在高雄企銀岡山分行
    提領現款達9,667 萬5,350 元，共計1 億485 萬1,650 元（
    詳如附表三所示），所提領之款項，或以匯款方式或以存入
    之方式存入何德昌所有如附表四所示設於岡山信用合作社總
    社及高雄企銀岡山分行之存款帳號內4,222 萬7,910 元，何
    德昌取得上開款項後，除依甲○○之指示轉匯650 萬元予甲
    ○○之妻蘇婷在附表七編號十七所示帳戶，蘇婷再轉存
    其中100 萬元至如附七編號十八所示蘇俊嘉在高雄企銀之帳
    戶外，為支付甲○○向蔡淑鴻、謝宗仁、張評義共同主持之
    「六合彩」、「多多樂」賭局簽賭金部分，何德昌亦依指示
    先後匯入如附表五所示蔡淑鴻使用其父蔡登福所有設於高雄
    企銀存款帳號0000000000000 號4,087 萬8,770 元；匯入如
    附表六之(一)所示蔡淑鴻之姐夫謝宗仁之存款帳號798 萬
    6,600 元；為支付何德昌分別與楊陳淑華、蔣林藏共同經營
    「六合彩」、「多多樂」等賭博之簽賭金及何德昌自已向蔣
    林藏、張謝伴、楊陳淑華、王清福簽賭之賭金，而先後匯入
    附表六(二)所示王清福之存款帳號1,480 萬1,100 元；匯入附
    表六之(三)所示張謝伴之存款帳號1,372 萬4,900 元；匯入附
    表六之(四)所示張評議之存款帳戶695 萬9,100 元；匯入附表
    六之(五)所示楊陳淑華之存款帳號638 萬8,800 元；匯入附表
    六之(六)所示蔣林藏之存款帳號285 萬400 元；匯入附表六之
    (七)所示楊添和之帳號165 萬7,000 元；匯入附表六之(八)所示
    郭曾水錦之存款帳號76萬8,300 元；匯入附表六之(九)張淑美
    之存款帳號74萬8,300 元；匯入附表六之(十)所示蘇再旺之存
    款帳號100 萬元；匯入附表六之(十一)所示謝秋妹之帳號120 萬
    3,000 元，或因甲○○亦向何德昌簽賭，應支付簽賭金給何
    德昌，或因何德昌已先代墊簽賭金而由何德昌自所提領之款
    項中逕行扣下。嗣適因高雄企銀經理李賢明發現報表顯示放
    款利率過低，而詢問甲○○，並要其提出申請放款報表，甲
    ○○迄未提出，迄86年12月31日下午5 時30分許始提出，李
    賢明發現有其未經手之放款，且無帳卡，報表有缺頁，遂連
    該絡該行稽核人員及吳永男副總經理到場，吳永男到場瞭解
    後，以電話先向任職法務部調查局高雄市調查處（下稱高雄
    市調處）之調查員李沃地檢舉甲○○侵占公款，甲○○亦因
    冒貸之金額甚為龐大，且所購買之股票及簽賭之「六合彩」
    、「多多樂」等均血本無歸，亦同意配合而前往高雄市調處
    接受偵訊，並坦承有冒貸公款、偽造文書等情事。高雄市調
    查處之調查員並於87年1 月8 日上午，持檢察官之搜索票，
    前往高雄縣岡山鎮○○○路321 巷2 弄99號楊陳淑華住處，
    高雄市調處人員並在該處查扣六合彩簽單、簽牌證各6 張，
    因而查悉上情。
四、案經法務部調查局高雄市調查處（下稱高雄市調處）及高雄
    市政府警察局分別移送臺灣高雄地方法院檢察署檢察官偵查
    起訴及移送本院併辦。
    理  由
壹、證據能力部分：
  一、刑事訴訟法施行法第7條之3之適用：
    (一)第按現行刑事訴訟法第159 條第1 項：「被告以外之人於
      審判外之言詞或書面陳述，除法律有規定者外，不得作為
      證據」、同法第159 條之1 第2 項、第159 條之2 、第
      159 之3 之有關傳聞法則之規定，係於92年2 月6 日始經
      修正公布，同年9 月1 日施行。次按依同年2 月6 日公布
      施行之刑事訴訟法施行法第7 條之3 規定：「中華民國92
      年1 月14日修正通過之刑事訴訟法施行前，已繫屬於各級
      法院之案件，其以後之訴訟程序，應依修正刑事訴訟法終
      結之。但修正刑事訴訟法施行前已依法定程序進行之訴訟
      程序，其效力不受影響」。所謂已依法定程序進行之訴訟
      程序，其「效力不受影響」，依其立法意旨係指為避免程
      序之勞費，本諸舊程序用舊法，新程序始用新法之一般法
      則，各級法院於修正之刑事訴訟法施行前，已依法踐行之
      訴訟程序（包含相關證據法則之適用），其效力不受影響
      。故而，對於提起上訴之案件，於修正刑事訴訟法施行前
      ，原審法院就可得為證據之證據，已依法定程序調查者，
      其效力亦不受影響而言（最高法院94年台上字第5742號判
      決意旨參照）。
    (二)經查：本案係於87年2 月28日經檢察官起訴，於同年3 月
      繫屬於原審法院，並於87年9 月17日經原審法院判決，經
      本院於88年6 月11日以87年上訴字第2007號（下簡稱：上
      訴審）、92年6 月25日以91年度更(一)字第188 號（下簡稱
      ：更(一)審）、93年10月13日以93年度金上重更(二)字第1 號
       (下簡稱：更(二)審）先後為判決，此分別有原審法院及本
      院收文章附於各卷可稽，依前開法條規定，對於提起上訴
      之案件，於修正刑事訴訟法施行前，原審及本院上訴審、
      第一次更審（含）以前歷次審理就可得為證據之有關證人
      何德昌、楊陳淑華、乙○○、蔣林葳、蔡淑鴻、謝宗仁、
      蘇秀婷、蔡銘思、張評義、丙○○、曾宗達等，均經高雄
      市調處訊問、檢察官偵查、原審、本院第一次更審前，依
      修正前刑事訴訟法規定，調查、訊問製作筆錄，並依法定
      程序調查，依上開刑事訴訟法施行法第7 條之3 規定，其
      效力當然不受影響，均有證據能力。
  二、按被告以外之人於審判外之言詞或書面陳述，除法律有規
      定者外，不得作為證據；又被告以外之人於審判外之陳述
      ，雖不符刑事訴訟法第159 條之1 至第159 條之4 之規定
      ，而經當事人於審判程序同意作為證據，法院審酌該言詞
      陳述或書面陳述作成時之情況，認為適當者，亦得為證據
      ；另當事人、代理人或辯護人於法院調查證據時，知有第
      159 條第1 項不得為證據之情形，而未於言詞辯論終結前
      聲明異議者，視為有前項之同意，刑事訴訟法第159 條第
      1 項、第159 條之5 分別定有明文。本件檢察官、辯護人
      及被告於本院審判程序時，就原審判決所引用各項證據（
      含傳聞證據、非傳聞證據及符合法定傳聞法則例外之證據
      ），於本院言詞辯論終結前，檢察官、辯護人及被告，既
      已知其情，均未聲明異議，本院認該具有傳聞證據性質之
      證據，並無任何違法取證之不適當情形，以之作為證據使
      用係屬適當，自得採為認定被告犯罪事實之證據，是本案
      經調查之證據均有證據能力，合此敘明。
貳、實體部分（論罪科刑部分）：
  一、訊據上訴人即被告甲○○固坦承右揭詐欺、偽造文書、賭
    博等犯行，並直言對本院前審認定之犯罪經過無意見等語。
    惟矢口否認有常業詐欺、洗錢之犯行，辯稱：我是自首的，
    一切資料都是我提供，我沒洗錢及常業詐欺，不是有意要冒
    貸這麼多錢云云。於本院前審則辯稱：冒用襄理楊玉貴之印
    章於貸放傳票後，以轉呈之方式交副理李樹明核貸；所冒貸
    之金錢大部分用以賭博，少部分用以購買股票，且當時其尚
    在銀行任職，領有薪水，因此並無以詐欺為常業之犯意；再
    者，事發後伊係主動自首，否則銀行不可能在這麼短之時間
    內把所有之資料查出來；如果是洗錢，不可能把錢匯出去後
    又匯回來，而且好不容易冒貸出來的錢，為何於簽中六合彩
    時，還要拿去還冒貸的錢，何況何德昌幫伊匯款之帳戶有些
    伊並不認識，如要洗錢，應該會到伊認識的人之帳戶，否則
    萬一錢要不回來要怎麼辦云云。
  二、經查：
  (一)被告甲○○在高雄企銀岡山分行任職期間，先後在高雄市左
    營區、楠梓區等地，利用不知情之刻印業者盜刻乙○○、蔡
    石柱之印章後，在高雄企銀存款帳戶申請書內以偽造「乙○
    ○」、「蔡石柱」之印章及署押；印鑑卡背面偽造「乙○○
    」、「蔡石柱」之印文完成開戶手續後，同日再前往大立證
    券公司，冒用「乙○○」、「蔡石柱」之名義與大立證券公
    司訂立「委託買賣證券受託契約書」，簽訂「委託買賣證券
    受託契約書」時，在契約書委託人欄內，偽造「乙○○」、
    「蔡石柱」之署押，並以偽造之印章在契約書內偽造「乙○
    ○」、「蔡石柱」之印文，完成開戶手續，作為買賣股票之
    用；調任高雄企銀梓官分行徵信課擔任徵信工作後，利用職
    務之便，於84年8 月間，在高雄市左營區某處，委託不知情
    之某刻印者偽刻「陳黃惠」、「陳毅霖」、「丙○○」等
    印章後，在高雄企銀梓官分行內，以偽造「陳黃惠」、「
    丙○○」之印章，在存款帳戶申請書內為造「陳黃惠」、
    「丙○○」之印文、簽名，復在存款戶聲請書背面客戶印鑑
    欄卡內，以偽造之印章偽造「陳黃惠」、丙○○」之印文
    ，作為「陳黃惠」、「丙○○」與高雄企銀岡山分行往來
    提款之印鑑證明；在借款申請書內偽造「陳黃惠」之簽名
    及蓋用偽造之印章；在職務上製作之徵信報告表內不實登載
    「陳黃惠」資力後，向高雄企銀梓官分行詐貸1,000 萬元
    ，致不知情之該銀行主管人員陷於錯誤，而准予核貸，於高
    雄企銀梓官分行核貸後，復在授信約定書及借據上偽造「陳
    黃惠」、「陳毅霖」之署押及蓋用偽造「陳黃惠」、「
    陳毅霖」之印章，使「陳黃惠」、「陳毅霖」成為該筆借
    款之借款人、連帶保證人完成詐貸手續；於85年5 月6 日調
    任貸放課擔任辦事員後，先後在其業務上製作如附表一所示
    不實之「陳金水」、「蔡曾孟偵」、「乙○○」、「丙○○
    」、「蔡石柱」、「曾秀琴」、「陳黃惠」等人名義之貸
    放傳票內，盜蓋該分行襄理楊玉貴之印章及盜用楊玉貴之電
    腦密碼，盜用副理李樹明核章後，先後冒貸詐得金額2 億
    7,270 萬元等事實，已迭據被告甲○○於高雄市調處調查時
    、檢察官偵查中、原審法院審理時、本院前審理時坦承不諱
    ，其於本院前審審理時，除否認有盜蓋副理李樹明印章外，
    其餘上開犯行均亦坦承不諱。被告甲○○冒用乙○○、蔡石
    柱名義在高雄企銀岡山分行及大立證券開立存款帳戶；冒用
    陳黃惠名義在高雄企銀梓官分行開戶存款帳戶等情，亦經
    本院前前審向高雄企銀岡山分行、大立證券公司及高雄企銀
    梓官分行函查屬實，並有渠等函覆時所檢送之開戶資料及印
    鑑卡等在卷足憑（見本院上更(一)字第188 號(一)卷第104 頁至
    110 頁）。證人乙○○於87年1 月9 日高雄市調處訊問時供
    稱：我從未曾在高雄區中小企銀開戶，從無與該行有存款及
    貸款資金往來情形等語（見87年偵字第3106號卷第22-23 頁
    ），嗣於檢察官偵查中亦供稱：「（問：這帳戶是否你設立
    ？簽名是否你簽？）我沒有設帳戶」等語（見87年偵字第
    947 號卷第78頁）；證人陳黃惠於檢察官偵訊時亦結證稱
    ：「我只有在阿蓮分行有同意他去借200 萬元，在梓官分行
    我並無帳戶，我也未同意，借據不是我簽名印章不是我的，
    陳毅霖是我孫子，現在只有5 歲」等語（見87年偵字第947
    號卷第75-76 頁）；證人陳金水於偵訊時亦結證稱：「（問
    ：平常有無提供帳戶給甲○○使用？）沒有，只有我去領錢
    均由甲○○辦」、「（問：85年7 月12日、7 月17日、86年
    3 月31日、5 月21日是否有答應甲○○以你的名義去借100
    萬元、400 萬元、300 萬元、200 萬元？）沒有」等語（見
    87偵字第947 號卷第76-78 頁）。證人丙○○於高雄市調處
    陳稱：「我沒有向高企銀貸款，該帳卡上所載的貸款均非我
    向高企申請貸款的；轉帳收入傳票上的帳號並非我的帳號；
    我沒有提供印章給他（指被告甲○○）」等語（見87偵字第
    947 號卷第67-69 頁）。證人楊貴玉（即高雄企銀之襄理）
    於高雄市調處供述：「我於86年12月31日辦理年度結算時發
    現貸款帳目可疑，遂要求承辦人甲○○拿出放款明細時，才
    發現甲○○侵占挪用公款，虧損1 億7,440 萬元；經本行詳
    查後發現甲○○自85年7 月起陸續冒用陳金水、蔡曾孟偵、
    蔡石柱、乙○○、丙○○、陳黃惠等人名義侵占挪用公款
    達2 億2,430 萬元（按係於接受調查時尚未完成清查之數目
    ）」、「（問：陳黃惠、乙○○、蔡石柱、丙○○等人之
    高企梓官分行中、短期擔保放款卡上襄理楊玉貴的印章是否
    由你親手蓋印？）是我本人的印章無誤，但是並非由我所蓋
    的，是甲○○偷拿我印章後自行蓋印」、「甲○○因承辦貸
    放款業務而知悉我平日均把印章擺在辦公桌抽屜內，平時上
    班後，我即把抽屜打開，並無上鎖，他便利用我不在座位的
    機會偷拿來盜蓋」、「電腦是開放使用，平日我在輸入密碼
    時，甲○○因業務上關係有機會在旁窺視，可能因此而看出
    我的密碼」等語（見87偵字第3106號卷第13-15 頁背面）。
    經核上開證人所述情節，與被告甲○○前揭自白大抵相符。
    次查，被告甲○○於貸放傳票上亦曾盜蓋李樹明印章之事實
    ，亦據其於檢察官偵查中坦承：「 (問：楊玉貴的章外，是
    否有拿其他主管的章蓋？）還有副理的章，比較少次， (
    問：副理何名？）李樹明」等詞不諱（見87偵字第947 號卷
    第141 頁背面），被告甲○○事後否認此部分犯行，委無可
    採。此外，並有高雄企銀梓官分行專案報告、偽造之借款申
    請書、借據、虛設之客戶印鑑卡、高雄企業貸放傳票、轉帳
    收入傳票、活期存款明細帳戶、提領現鈔100 萬元以上客戶
    備查簿、交易紀錄簿、取款憑條、支出傳票、匯款委託書、
    交易明細表、簽單、偽造陳黃惠、丙○○之存款帳戶申請
    書暨印鑑卡影本、借據影本、徵信報書在卷可憑（見原審卷
    第72頁以下及外放證物），被告甲○○此部分自白與事實相
    符，可採為認定犯罪事實所憑之證據。依冒貸憑證清查結果
    ，被告甲○○所詐取之金額係2 億7,270 萬元，高雄企銀最
    後損失之金額1 億7,440 萬元之事實，亦經高雄企銀函覆在
    卷（見原審卷第72頁函文參照），因此被告甲○○事後確有
    回沖部分冒貸詐騙款項（約9,830 萬元）之事實，亦堪認定
    。
  (二)被告甲○○於高雄市調處另供稱：「何德昌是我朋友，我都
    委託代為簽賭六合彩，賭輸後我也委託他提領我所侵占之公
    款做為償還賭債，除了償還六合彩賭債外，我還在大立證券
    以我本人及乙○○、蔡石柱名義開戶炒作股票，輸了500 萬
    元左右；我都是委託何德昌代為簽賭，至於簽賭站在那裡我
    不清楚，另有部分是我向丙○○女兒簽的」等語；被告何德
    昌亦供稱：「（問：甲○○何時起向他簽賭？）85年11月左
    右，他大部分簽香港六合彩，新加坡多多喜、多多樂；一開
    始簽幾十萬元，86年5 、6 月份起就簽100 多萬元，200 多
    萬元也有，大部分簽三星、二星，二星每支81元，三星每支
    73 元 ，多多二星80、81元，多多三星是72、73元」等語（
    見87 偵 字第3106號卷第62-65 頁）；於檢察官偵查中供稱
    ：「（問：甲○○最後一次簽賭何時？）大概在86年12月底
    」等語（見87偵字第1236號卷第9-10頁）；證人丙○○於高
    雄市調處供述：「我認識甲○○，他是我鄰居舊識，因我除
    開小雜貨店外，平日亦有在接受簽賭六合彩，甲○○知我有
    在接受簽賭，因此向我簽賭下注，平日簽賭事宜均由我女兒
    蔡淑鴻負責，甲○○平日下注的金錢款項均匯入我先生蔡登
    福在高雄梓官鄉農會帳號，再由我女兒蔡淑鴻將該戶頭款項
    匯入張評義、謝宗仁等戶頭內，向張評義、謝宗仁轉簽甲○
    ○的牌支，我則賺取差價，平均每支賺2 元」等語（見87偵
    字第3106號卷第15-16 頁）；證人蔡淑鴻於高雄市調處供稱
    ：「甲○○向我下單簽賭六合彩，每次金額數十萬元至數百
    萬元不等，若未簽中，我要求渠將簽賭金匯入我父親蔡登福
    在梓官農會帳戶內；我所收之六合彩簽賭單皆請我妹婿謝宗
    仁向組頭張評義下單」等語（見87偵字第3106號卷第26頁）
    ；嗣於檢察官偵查中證稱：甲○○簽賭我有錄音，我不是替
    他洗錢，那是簽賭，簽香港二、三星及多多，從85年9 月起
    簽，後來才簽多多樂」等語（見87年度偵字第3106號卷第4
    頁背面、第16頁、第26頁背面、第62頁、第74頁背面、87年
    度偵字第1236號卷第8 頁背面）。此外，何德昌、蔡淑鴻、
    謝宗仁、張評義等亦均因聚眾賭博等罪，經本院更一審判處
    罪刑確定，有本院91年度上更(一)第188 號判決在卷可憑，是
    被告甲○○有上開賭博行為亦甚明確。
  (三)按刑法上之常業犯係以犯罪行為為生活之職業，恃之以維生
    ，因之常業犯就其犯意而言，係以同一犯罪行為恃以維生之
    意思，反覆為之，具有同一不變犯意之連續性，就其犯罪行
    為客體內涵觀察，客觀上必須具有相當時間之連續性及可確
    定性，足以為生活之職業者，而非僅為偶發、短暫性，不足
    為生活之職業者，即足當之，至於犯罪當時有無其他職業、
    犯罪時間之長短或所得多寡，並不影響其為常業犯之認定（
    最高法院93年度台上字第4967號判決參照）。本件被告甲○
    ○雖任職於高雄企銀，有合法之薪資收入，惟其每月薪水僅
    約3、4萬元，然被告竟有時一日炒作股票好幾百萬元，簽賭
    六合彩一開始簽幾萬元，後來就簽好幾百萬元一節，此經其
    於本院審理時供承明確（見本院95重金上更三卷第221 頁）
    ，究其如此有恃無恐，衡情無非憑藉長期以偽造文書，假冒
    他人名義借貸，及陸續利用職務之便，將自高雄企銀詐取之
    鉅額款項2 億7,000 餘萬元，用以簽賭「六合彩」及「多多
    樂」等賭博，並用來炒作股票，或償還借款及作其他不明用
    途所需，亦即祇要缺錢使用，即直接製作傳票轉帳，供資金
    調度之需，顯見被告係藉上開手法及方式詐取高雄企銀之鉅
    款維生無訛，此亦經最高法院所確認（見最高法院93年台上
    字第904 號判決第10頁）。雖被告甲○○有固定收入，衡情
    亦僅足供家庭溫飽，絕無法供其縱情揮霍餘地，然其竟能長
    期利用上開手法冒貸鉅額款項，毫無節制簽賭「六合彩」、
    炒作股票，或償還借款及其他不明用途，所為實無解於常業
    詐欺犯罪之成立，是被告曾綜喜所辯當時尚在銀行任職，領
    有薪水，因此並無以詐欺為常業之犯意云云，應係避就之詞
    ，委無可採。
  (四)查高雄市調處在「刑事案件移送書」之調查經過欄內，雖記
    載「案經嫌疑人甲○○於86年12月31日自首並經本處調查屬
    實，爰移送偵辦」等語，有該移送書1份附於偵查卷第1頁可
    憑（見87年度偵字第3106號卷第1頁背面）。經本院前審勘
    驗當時被告甲○○接受偵訊之錄影音帶結果顯示：當日晚間
    22時22分9秒開門，被告甲○○進入偵訊室，調查員問被告
    是自首嗎？被告點頭，38秒左右，吳永男副總經理在辦公室
    內說我都跟他（指甲○○）談過等語（見本院上更(二)字第1
    號(二)卷第16頁）。惟依原審向移送機關高雄市調處函調本案
    報案資料結果，高雄企銀吳永男副總經理係於86年12月31日
    晚上9 時許以電話向移案機關檢舉被告甲○○涉嫌挪用公款
    約一億元等罪嫌，被告甲○○則延至同日晚上10時25分許始
    前往移案機關說明案情，此有移送機關接受報案時所填載報
    案資料一紙在可憑（見原審卷第72頁以下）。證人陳仕雄、
    楊玉貴（依序是高雄企銀稽核人員、襄理）於本院上訴審調
    查時分別證稱：「副總知悉甲○○冒貸事後，即向調查局報
    告；在去調查站的車上，吳副總（吳永男）有說已向調查站
    報告過，當時即已知甲○○挪用公款事」等語（見本院上訴
    (一)卷第254-255 頁）；證人李沃地（調查員）於本院上訴審
    證稱：「86年12月31日晚上9 點，高企吳永男副總打電話到
    值日室檢舉甲○○侵占公款，值日人員通知我，我再和吳永
    男連絡，他說是經理李賢明發現，要求我們人去逮捕甲○○
    ，我要他策動甲○○來投案，沒多久吳永男即再連絡說要帶
    甲○○來投案」等語（見本院上訴(一)卷第264-265 頁）。證
    人李賢明（高雄企銀經理）於本院上訴審證稱：「我因報表
    顯示放款利率過低，甲○○是承辦人，我加以質疑，要其提
    出申請放款報表，曾某一直未提出，迄86年12月31日下午5
    點半才提出，發現有我未經手之放款，且無帳卡，報表有缺
    頁，即連絡稽核人員及吳副總；之前甲○○沒有主動表示要
    去投案，我連絡調查員，他問我是否把人帶過去，我才問甲
    ○○，確定之後才連絡投案事」等語（見本院上訴(二)卷第3
    -4頁），嗣於本院前審審理時亦證稱：「（問：甲○○發生
    事情後，是否有請你們向檢調單位自首？）沒有」等語（見
    本院93年金上重更(二)字1 號(一)卷第163 頁）。姑且不論被告
    甲○○係主動坦承犯行或是被發現詐領高雄企銀之款項後坦
    承犯行，依上開證人所證，本件犯罪係證人李賢明所發現，
    由證人吳永男向高雄市調處檢舉，則犯罪偵查機關於86年12
    月31日晚上9 時許即已知悉被告甲○○犯嫌，易言之，在被
    告甲○○前往高雄市調處接受調查前，證人吳永男顯已經先
    行以電話向調查局值日室報案並告知甲○○涉案情節，且依
    被告甲○○所陳，雖其係自願同意前往高雄市調處接受偵訊
    ，亦僅能證明其自願前往而已，無法證明其有委託銀行人員
    吳永男、李賢明等人代為自首之事實，亦即證人吳永男係以
    檢舉之方式舉發，而非受託報案自首，因此被告甲○○在接
    受偵訊時，調查員雖對其詢以要自首云云，並不足以證明被
    告甲○○係在有偵查犯罪權限之公務員知悉犯罪嫌疑人前，
    即主動告知犯罪事實之情事，因此被告甲○○所為仍不合自
    首之要件，所辯係自首云云，仍無可採信。
  (五)綜上所述，被告甲○○所辯其非常業詐欺，本件應符合自首
    要件云云，亦難採信。事證明確，被告甲○○如事實欄所示
    之犯行均已堪認定。
三、查被告行為後，刑法於94年2 月2 日經總統令修正公布，於
    95年7 月1 日施行。又行為後法律有變更者，適用行為時之
    法律。但行為後之法律有利於行為人者，適用最有利於行為
    人之法律。修正後之刑法第2 條第1 項定有明文。而比較新
    舊法時應就罪刑有關之共犯、未遂犯、想像競合犯、牽連犯
    、連續犯、結合犯，以及累犯加重、自首減輕暨其他法定加
    減原因（如身分加減）與加減例等一切情形，綜其全部罪刑
    之結果而為比較（最高法院95年5 月23日刑事庭第8 次會議
    決議參照）。經查：
  (一)罰金刑之法定刑部分：被告行為後，刑法第33條第5款修正
    規定「罰金：新臺幣1,000元以上，以100元計算之。」，與
    修正前刑法第33條第5款規定「罰金：1元以上。」不同，比
    較新舊法結果，以修正前刑法較有利於行為人。
  (二)修正後之刑法刪除第55條關於牽連犯之規定，本件被告所犯
    刑法第340條常業詐欺罪，第216條、第210條、第220條之行
    使偽造文書罪、行使偽造準私文書罪，216條、第215條之行
    使業務上登載不實文書罪、第266條之賭博罪等罪，具有牽
    連犯之關係，依修正前即行為時之規定，應從一重之罪處斷
    ；依修正後之刑法既已刪除牽連犯之規定，則所犯上述各罪
    應依數罪併罰之規定分論併罰。比較新舊法之規定，修正後
    之規定並非較有利於被告，依刑法第2條第1項之規定，應適
    用行為時之法律，即適用修正前刑法第55條牽連犯之規定，
    從一重之偽造有價證券罪處斷。
  (三)被告行為後，刑法第56條之連續犯之規定，業已刪除，此刪
    除雖非犯罪構成要件之變更，但顯已影響行為人刑罰之法律
    效果，自屬法律有變更，茲比較刪除連續犯後之規定，則被
    告所為多次賭博、行使偽造私文書及準私文書、行使業務登
    載不實文書等犯行，各均獨立，應各別論罪後併合處罰，自
    較原刑法以連續犯處斷為重，比較新、舊法結果，仍應適用
    較有利於被告之行為時法律即修正前刑法第56條，而論以連
    續犯一罪。
  (四)本件被告所犯詐欺犯行，經檢察官以常業詐欺一罪起訴，本
    院審理結果，亦認為構成常業詐欺罪。而被告行為後，刑法
    第340條於88年2月3日曾修正公布，該次修正前刑法第340條
    原規定：「以犯前條之罪為常業者，處1年以上7年以下有期
    徒刑，得併科5,000元以下罰金」，修正後規定：「以犯前
    條之罪為常業者，處1 年以上7 年以下有期徒刑，得併科
    50,000元以下罰金」，罰金刑部分已有加重，惟修正前該條
    之罰金刑部分，依罰金罰鍰提高標準條例第1 條規定提高10
    倍，故罰金刑亦為50,000元，依該次修正前刑法第2 條第1
    項新舊法比較結果，就常業詐欺罪部分，仍應適用88年2 月
    3 日修正施行之刑法第340 條之規定。又95年7 月1 日修正
    施行之刑法，已刪除第340 條常業詐欺罪之規定，但本件被
    告所犯本罪之時間在95年7 月1 日刑法修正施行前，而當時
    常業詐欺罪，其法定本刑為1 年以上7 年以下有期徒刑，得
    併科50,000元以下罰金，刑法修正後，因常業犯已經刪除，
    應將所犯多次詐欺罪分論併罰，合併計算其法定最高本刑，
    顯較原常業犯之法定刑為重，依刑法第2 條第1 項之規定比
    較結果，應適用較輕之修正前88年2 月3 日公布施行之刑法
    第340 條而論以常業詐欺罪。
  (五)本件被告於行為時，刑法第42條第2 項前段規定：「易服勞
    役以一元以上三元以下，折算一日。但勞役期限不得逾六個
    月。罰金總額折算逾六個月之日數者，以罰金總額與六個月
    之日數比例折算。」又受刑人行為時之易服勞役折算標準，
    業據修正前罰金罰鍰提高標準條例第2 條前段規定，就其原
    定數額提高為100 倍折算1 日，則本件被告行為時之易服勞
    役折算標準，應以銀元300 元折算1 日，即新台幣900 元折
    算1 日。惟95年7 月1 日修正公布施行之刑法第42條第3 項
    前段規定：「易服勞役以新台幣一仟元、二仟元或三仟元折
    算一日。但勞役期限不得逾一年。」比較修正前後之易服勞
    役折算標準，本件被告易服勞役之標準，如依修正前規定以
    新台幣900 元計算，合計為11,111日，惟因已逾6 個月之日
    數，應以罰金總額與6 個月之日數比例折算；如依修正後以
    新台幣3,000 元計算，合計為3,333 日，折算後可達1 年，
    經比較新舊法後，修正前之規定，較有利於受刑人，則應依
    刑法第2 條第1 項前段規定，適用修正前之刑法第42條第2
    項規定，以罰金總額與6 個月之日數比例定其折算標準。
四、核被告甲○○以詐術使高雄企銀陷於錯誤而交付財物為常業
    ，所為係犯修正前刑法第340 條之常業詐欺罪；被告甲○○
    冒用「乙○○」、「蔡石柱」之名義，偽造「乙○○」、「
    蔡石柱」之存款帳戶申請書，並在存款帳戶申請書背面客戶
    印鑑卡欄內偽造「乙○○」、「蔡石柱」之印文，作為將來
    「乙○○」、「蔡石柱」與高雄企銀岡山分行提款往來之憑
    據之特約，持交該分行不知情之主管審核，以行使上開偽造
    之私文書，足以生損害於乙○○等人及高雄企銀岡山分行之
    所為，係犯刑法第216 條、第210 條、第220 條第一項之行
    使偽造私文書、行使偽造準私文書罪（偽造印鑑卡作為乙○
    ○等與銀行往來特約之印鑑證明部分）；被告甲○○前往大
    立證券公司在委託人欄內偽造以「乙○○」、「蔡石柱」委
    託名義人「委託買賣證券受託契約書」；偽造以「陳黃惠
    」為借款人之「借款申書」，於高雄企銀核准貸款後，再冒
    用「陳黃惠」、「陳毅霖」名義偽造授信約定書、借據，
    使「陳黃惠」成為借款人；「陳毅霖」成為連帶保證人；
    冒用「陳黃惠」名義偽造存款帳戶申請書暨客戶印鑑卡內
    為造「陳黃惠」之印文及簽名，作為將來「陳黃惠」與
    高雄企銀梓官分行提款往來之特約；附表一所示「陳金水」
    、「蔡曾孟偵」、「乙○○」、「丙○○」、「蔡石柱」、
    「曾秀琴」、「陳黃惠」等名義人之貸放傳票，盜蓋該分
    行襄理楊玉貴之印章及盜用楊玉貴之電腦密碼，盜用副理李
    樹明印章完成貸款核定手續；將偽造陳黃惠、乙○○、蔡
    石柱、丙○○之印章交予被告何德昌先後前往高雄企銀楠梓
    分行、岡山分行，親自或利用亦不知情之行員連續偽造陳黃
    惠、蔡石柱、乙○○、丙○○等人之取款憑條部分，係犯
    刑法第216 條、第220 條第1 項（偽造印鑑卡作為印鑑證明
    部分）、第220 條第2 項（盜用電腦密碼部分）、第210 條
    之行使偽造私文書罪。被告甲○○在其職務上製作之「徵信
    報告表」內不實登載「陳黃惠」開設陳小兒科診所，目前
    投資永翔木業公司、投資事業展望尚佳等語，製作不實之徵
    信報告表；在業務上所製作上開不實貸放傳票，持以行使部
    分，係犯刑法第216 條、第215 條、行使業務上登載不實文
    書罪；其向蔡淑鴻及同案被告何德昌簽賭部分係犯刑法第
    266 條第1 項前段賭博罪。被告甲○○先後委請不知情之刻
    印者偽刻印章，及利用不知情之被告何德昌及其他不知情之
    銀行員偽造取款憑條匯款，詐領財物部分，係行使偽造私文
    書及詐欺罪之間接正犯。被告甲○○先後多次簽賭、行使偽
    造私文書、行使業務上登載不實之文書等犯行，均時間緊接
    ，犯罪構成要件相同，顯係基於概括之犯意反覆為之，為連
    續犯，應依修正前刑法第56條之規定以一罪論，並加重其刑
    。被告甲○○偽造印章、盜蓋偽造印章、盜用偽造印章、電
    腦密碼等行為，均係偽造私文書、業務上登載不實之文書之
    階段行為，均不另論罪；被告甲○○偽造私文書、業務上登
    載不實之文書之低度行為，應分別為行使之高度行為所吸收
    ，亦不另論罪。被告甲○○同時偽造「乙○○」、「蔡石柱
    」之存款帳戶申請書暨印鑑證明；同時偽造「陳黃惠」、
    「陳毅霖」二人之「借據」、「授信約定書」、「連帶保證
    契約」；同時偽造「陳黃惠」存款帳戶申請書、印鑑證明
    ；同時同時偽造「乙○○」、「蔡石柱」名義之「委託買賣
    證券受託契約書」而持以行使，係一行為而觸犯數罪名之想
    像競合犯，應依刑法第55條規定從一重處斷（依最高法院95
    年第8 次刑事庭會議決議案五(二)意見，修正後之刑法第55條
    但書係科刑之限制，為法理之明文化，非屬法律之變更）。
    被告甲○○所犯上開各罪間，有方法、結果之牽連關係，應
    依修正前刑法第55條後段規定，從情節較重之修正前刑法第
    340 條之常業詐欺罪處斷。公訴人雖未就被告甲○○於83年
    3 月間偽刻「乙○○」、「蔡石柱」之印章，於83年3 月18
    日在高雄企銀岡山分行及大立證券，冒「乙○○」、「蔡石
    柱」之名義開戶、偽造印鑑證明等犯行起訴，惟此部分與起
    訴之事實有連續犯、想像競合犯之裁判上一罪關係，依刑事
    訴訟法第267 條規定，自應為起訴效力所及，本院自得一併
    加以審理判決，附此敘明。
五、原判決認被告甲○○罪證明確，據以論罪科刑，固非無見；
    惟：(一)原判決認被告另犯洗錢防制法第9 條第1 項之洗錢罪
    云云，惟被告行為後，洗錢防制法已於95年5 月30日條正公
    布，於同年7 月1 日施行，該法第3 條第1 項第5 款已刪除
    刑法第340 條常業詐欺罪屬於第2 條2 款之重大犯罪，依法
    犯常業詐欺罪，已不構成洗錢防制法第9 條之犯罪，依刑事
    訴訟法第302 條第4 款之規定，犯罪後之法律已廢止其刑罰
    應為免訴判決，原審未及審酌，未不另為免訴判決之諭知，
    尚有未洽。(二)被告何德昌之行為並未構成洗錢防制法第9條
    第1 項之洗錢罪，亦不成立共同連續行使偽造私文書罪，業
    據本院93年度金上重更二字第1 號判決確定在案，原判決認
    被告與何德昌等二人就偽造取款憑條、洗錢等犯行，具有犯
    意聯洛及行為分擔，均為共同正犯，均有未洽。檢察官上訴
    意旨，以原判決就被告甲○○量刑過輕，指摘原判決不當；
    被告甲○○上訴意旨，以原審量刑過重，伊係自首為由，指
    摘原判決不當，雖均無理由，惟原判決關於被告甲○○部分
    既有上開可議之處，自屬無可維持，應由本院將原判決關於
    被告甲○○部分予以撤銷改判。爰審酌被告甲○○犯後雖坦
    承大部分犯行；惟被告甲○○所為，已使高雄企銀蒙受重大
    損失，嚴重破壞金融交易秩序，惡性非輕，且迄未賠償高雄
    企銀所受損害，及其犯罪之動機、目的、犯罪後之態度等一
    切情狀，量處如主文第二項所示之刑。又被告甲○○，因向
    高雄企銀詐取之款項高達2 億7,200 餘萬元，遠超過刑法第
    340 條法定罰金最多額，爰依刑法第58條之規定，酌量加重
    所科之罰金，並諭知罰金易服勞役之折算標準。
六、沒收部分：附表(九)所示印章、印文、署押均係被告甲○○所
    偽造，已據其陳明在卷，應依刑法第219 條規定宣告沒收，
    至被告甲○○盜用印章所蓋印文部分，並不在刑法第219 條
    義務沒收規定之列（最高法院48年台上字第1533號判例參照
    ），自不予宣告沒收。次按犯洗錢防制法第九條之罪者，其
    因犯罪所得財物或財產上利益，除應發還被害人或第三人者
    外，不問屬於犯人與否，沒收之，如全部或一部不能沒收時
    ，追徵其價額或以其財產抵償之，洗錢防制法所稱因犯罪所
    得財物或財產上利益，係指因犯罪直接取得之財物或財產上
    利益；因犯罪取得之報酬，因上開財物、財產上利益、報酬
    變得之物或財產上利益，但第三人善意取得者不在此限，洗
    錢防制法第4 條、第12條第1 項固定有明文。另按犯罪後之
    法律已廢止其刑罰者，應諭知免訴之判決，刑事訴訟法第
    302 條第4 款定有明文。洗錢防制法於被告為本案行為後之
    95年5 月30日修正，於95年7 月1 日施行，修正後之洗錢防
    制法第3 條所稱重大犯罪，已刪除刑法第340 條之常業詐欺
    罪，是被告被訴洗錢之部分，於被告行為後，因常業詐欺罪
    而觸犯之洗錢罪部分，法律已廢止其刑罰，而應諭知免訴（
    詳下述），則如附表七所示扣押之財產，即與本件被告犯罪
    無關連性，而無上揭洗錢防制法第4 條、第12條第1 項之適
    用，合先敘明。另查本件附表七編號一帳號所有人蔡銘恩於
    檢察官偵查中陳稱：錢是我姐姐（即蔡淑鴻）去存，錢如何
    來我不知道；農會有三張存單，高企存單是我姐姐的錢等語
    （見87年偵字第3106號卷第73頁背面）；附表七編號三帳戶
    所有人黃美華於檢察官偵查中陳稱：高企的存款是蔡淑鴻的
    錢等語（見87年偵字第3106號卷第72頁背面第5 行）。蔡淑
    鴻於檢察官偵查中陳稱：「（問：為何冒貸錢匯入丙○○帳
    戶中再由你去提領再存入謝宗仁、蔡登福、蔡朝裕等人帳戶
    ？）都是他（指甲○○）簽賭輸」等語（見87年偵字第3106
    卷第74頁）。蔡登福於檢察官偵查中陳稱：「（問：甲○○
    冒貸錢中匯入4 千多萬元到你的帳戶？）我不知道，它是虛
    設的」等語；丙○○於檢察官偵查中亦陳稱：「（問：為何
    以妳名字冒貸的錢存在妳戶頭再提給謝宗仁？）那是我女兒
    做六合彩的，我的錢均由我女兒使用，印章及存摺均交給她
    」等語（見87年偵字第3106卷第72頁背面倒數第1 行起至第
    74 頁） 。被告甲○○於檢察官偵查中供稱：「（問：蔡登
    福、謝宗仁？）是我向丙○○女兒（即蔡淑鴻）簽賭，她叫
    我匯入的」等語（見87年偵字第947 號卷第54頁）。足證扣
    案附表七編號一至編號五、編號十、十九所示在高雄企銀、
    華南銀行三民分行、梓官農會之存款，均係供蔡淑鴻存、匯
    賭博款項所用，而依附表五、六所示被告何德昌自被告甲○
    ○詐欺所得現金中匯入謝宗仁、蔡登福帳戶內之現金近五千
    餘萬元，有往來明細可憑（見外放證物之交易往來明細）。
    因此，縱令蔡淑鴻尚有其他正常收入或簽賭之賭客，惟金錢
    係不特定物，無從證明事後由帳戶所支出之金錢均係被告甲
    ○○自高雄企銀所詐取之金錢，而認為該詐欺所得之財物已
    費失，因此上開存款仍無解於因犯常業詐欺罪所取得之財物
    而變得之物之性質，且係因賭博而取得，難謂係善意取得。
    被告何德昌於高雄市調處調查時供稱：伊下單的組頭有張謝
    伴、王清福、楊陳淑華等四人，簽賭之賭金除匯入前述四人
    帳戶；所有匯款單皆由我親自填寫或由高企岡山分行人員幫
    我填寫等語；楊陳淑華亦證稱：「我認識何德昌，我跟他的
    金錢往來都是在簽六合彩；何德昌都是以傳真的方式向我簽
    注六合彩，偶爾以電話向我簽注，每期開獎後輸贏我會和何
    德昌結算，他賭輸給我的賭金就匯到我本人帳戶內，我輸給
    何德昌的賭金則匯入何德昌在帳戶內」各等語（見87年偵字
    第3106卷第10頁、19頁背面）。楊陳淑華上開所述，雖係審
    判外之陳述，惟其事後於被訴涉嫌聚眾賭博等罪嫌時，於檢
    察官偵查中、原審法院及本院更一審審理亦為相同之供述，
    依修正後刑事訴訟法第159 條之1 規定，自有證據能力，因
    此扣案附表七編號六至八所示王清福、楊陳淑華、張謝伴等
    人帳戶內存款，依同上說明亦非善意取得，且係被告甲○○
    犯常業詐欺罪所取得之財物而變得之物。再者，被告何德昌
    於高雄市調處調查時供稱：「目前在高企梓官分行有定存
    400 萬元、活儲380 萬元（按係380 萬4,959 元之誤）、股
    票現值約700 萬元，前述款項並非由甲○○透過陳黃惠在
    高企岡山分行帳戶轉帳給我，我的資金來源為贏六合彩之所
    得等語（見87年偵字第3106卷第10頁背面）；於檢察官偵查
    中供稱：「（問：你贏來的錢都投入股市？）是的，這是賭
    博贏來的錢」、「（問：甲○○表示他輸1 億7,000 萬元，
    而冒貸1 億7,000 多萬元，究竟有多少流入你帳戶？）高企
    岡山分行、岡山信用合作社、大安銀行、梓官鄉農會，我贏
    的還拿去買股票」等語（見87年偵字第3106卷第63頁背面倒
    數第1 行、87年偵字第1236號卷第11頁背面）；於原審法院
    供稱：「高企梓官分行的錢是我賭六合彩贏」等語（見原審
    卷第406 頁）。因此，扣案附表七編號十一、十四所示股票
    、編號十二、十三、十五、十六所示高企岡山、梓官、岡山
    信用作社、大安銀行之存款均係被告何德昌因犯賭博罪所得
    之財物，依附表四所示，被告何德昌從被告甲○○向高雄企
    銀冒貸詐得之款項中共取得4 千餘萬元，此亦有外放交易明
    細可憑，基於金錢係不特定物之上開說明，上開存款股票亦
    係被告甲○○犯常業詐欺罪所取得之財物而變得之物，且非
    善意取得。如前所述，被告甲○○曾在86年2 月20日曾匯出
    一筆650 萬元之現款，當日即匯入被告何德昌在高雄縣岡山
    信用合作社之帳戶，翌日再匯入被告甲○○之妻蘇婷在高
    雄企銀所設帳戶內，此並經蘇婷於檢察官偵查中陳述明確
    （見87年偵字第947 號卷第135 頁）。再者，86年2 月17日
    、同年4 月2 日被告甲○○亦先後匯款60萬元、50萬元給蘇
    婷，有活期性存款明細分類帳可憑（見外放證物），並經
    蘇婷於檢察官偵查中陳述明確，蘇婷於上開偵查期日另
    亦證稱：「還有以我弟弟名義存定存100 萬元（即以上開
    650 萬元中之100 萬元）」等語（見87年偵字第947 號卷第
    136 頁背面）。足徵附表七編號十七、十八所示存款係由被
    告甲○○所匯入無訛，且上開匯款係被告甲○○以詐欺所得
    之金錢賭博而來，此經被告甲○○陳明在卷（見本院上更(二)
    字第一號(三)卷最後一次審理筆錄），是上開存款亦係以常業
    詐欺罪所取得之財物變得之財物，亦堪認定。雖蘇婷陳稱
    ：係被告甲○○返還前此之借款云云。惟蘇婷陳稱：我原
    來就有積蓄就有300 多萬元；他自己向我父親（按已死亡）
    借了將近400 萬元左右，我父親可能在85年間借給他，當時
    我父親有2 張定存等語（見87年偵字第947 號卷第136 頁頁
    ）。惟被告甲○○則陳稱：向我岳父借約200 萬元，自84年
    開始借，拿到86年初，每次拿幾10萬元，拿了好多次；向我
    太太借約400 萬元等語（見87年偵字第947 號卷第144 頁）
    ，蘇婷既僅有積蓄300 多萬元，何能借給被告甲○○400
    萬元，被告甲○○陳稱向其岳父借200 萬元，且每次拿幾10
    萬元等語，蘇婷則陳稱借了400 多萬元等語，所陳迥然不
    同，何能採信，是所稱係償還借款云云，委無可採，且被告
    甲○○之月薪不過3 、4 萬元，已如前述，何能於短期間內
    匯款給蘇婷700 餘萬元，況蘇婷係被告甲○○之妻，就
    此應無不知之理，而被告甲○○將其因常業詐欺所得匯給其
    妻子亦無違常理，是蘇婷所取得扣案上開存款亦非善意，
    該財產是被告甲○○犯常業詐欺所得無疑。綜上所述，上開
    附表七所示扣押之財產，雖係被告甲○○因犯常業詐欺所得
    之物，惟並非其所有之物，自不依刑法第38條第1 項第3 款
    規定沒收，併此敘明。
參、不另諭知免訴部份：
  一、公訴意旨另以：被告甲○○取得上開冒貸之款項，除部分
    作為清償部分前冒貸款項，免曝犯行外，為掩飾及隱匿其不
    法所得，竟與被告何德冒共謀洗錢，而基於概括犯意，自85
    年11月間起，由甲○○將上開虛設陳黃惠、乙○○、蔡石
    柱等帳號之存摺及偽刻印章交予何德昌，再由何德昌連續偽
    造陳黃惠、蔡石柱、乙○○等人之取款憑條，至高雄企銀
    楠梓分行提領現款共達817 萬6,300 元，至高雄企銀岡山分
    行提領現款共達9,667 萬5,350 元（詳如附表(三)所示），又
    匯款或存入何德昌所有如附表(四)所示設於岡山信用合作社總
    社及高雄企銀岡山分行之存款帳號內達4,222 萬7,910 元，
    何德昌將上開款項，用於轉匯予甲○○之妻蘇婷、存入定
    期存款帳號、購買股票、支付賭款及其他不明用途等。又為
    支付甲○○向蔡淑鴻、謝宗仁、張評義共同主持之「六合彩
    」、「多多樂」賭局簽賭之款項，而匯至附表(五)所示蔡淑鴻
    所使用其父蔡登福所有設於高雄企銀存款帳號
    0000000000000 號達4,087 萬8,770 元，匯至附表(六)所示謝
    宗仁之存款帳號共計798 萬6,600 元、張評義之存款帳號共
    695 萬9,100 元，為支付甲○○向何德昌簽賭，由何德昌分
    別與王清福（檢察官另案偵查）、張謝伴（檢察官另案偵查
    ）、楊陳淑華、蔣林藏主持之「六合彩」、「多多樂」賭局
    之款項，而匯至附表(六)所示王清福之存款帳號共計1,480 萬
    1,100 元、張謝伴之存款帳號計1,372 萬4,900 元、楊陳淑
    華之存款帳號達638 萬8,800 元、蔣林藏之存款帳號共285
    萬400 元、至楊添和之帳號165 萬7,000 元、郭曾水錦之存
    款帳號76萬8,300 元、張淑美之存款帳號74萬8,300 元、蘇
    再旺之存款帳號100 萬元、謝秋妹之帳號120 萬3,000 元不
    等。因認被告甲○○與何德昌共犯修正前洗錢防制法第9 條
    第1 項之洗錢罪、刑法第216 條、第210 條之行使偽造私文
    書罪嫌云云（何德昌洗錢及行使偽造文書部分已經本院93年
    度金上重更(二)判決無罪確定，而被告單獨犯刑法第216 條、
    210 條罪，已如前述。）。
  二、按洗錢防制法之制定，旨在規範特定重大犯罪不法所得之
    資金或財產，藉由洗錢行為，例如經由各種金融機關或其他
    交易管道，以提、存或轉匯等方式轉換成為合法來源之資金
    或財產，以切斷資金與當初犯罪行為之關聯性，俾便於隱匿
    其犯罪行為或該資金不法來源或本質，以逃避追訴、處罰。
    所謂洗錢，係指掩飾或隱匿因自己重大犯罪所得財物或財產
    上利益，及掩飾收受、搬運、寄藏、故買或牙保他人因重大
    犯罪所得財物或財產上利益之行為。故利用金融機關存、提
    轉匯至其他帳戶，固係典型之洗錢行為，此外，其他掩飾藏
    匿犯罪所得財物之行為，祇須旨在避免追訴、處罰，以掩飾
    、藏匿特定重大犯罪所得財或利益，使其所得財物或利益之
    來源合法化，藉以切斷資金與當初犯罪行為之關聯性，亦屬
    洗錢行為，並不以使用秘密方法，將款項匯至行為人認識者
    之帳戶為限，此有最高法院93年台上字第904 號判決可資參
    照。被告甲○○於本院審理時供稱：「（問：中六合彩彩金
    如何處理？）匯到乙○○、蔡石柱帳戶。（問：為何不匯到
    你自己的帳戶，而要匯到乙○○、蔡石柱的帳戶？）因為我
    在銀行上班，匯那麼多錢到我帳戶，銀行同仁會覺得很奇怪
    。（問：你的目的是不想讓銀行同仁知道你有大筆金錢進出
    ）是」等語（見本院95年重金上更(三)卷第222 頁）；於本前
    審審理時亦供述：「（問：為何提款的金額那麼大，不在梓
    官分行提款，而在其他分行提款？）因為若在梓官分行提款
    ，則經理他們都知道我在賭博，另外那些帳戶都是我在使用
    ，若這些帳戶異常提領，他們一定知道我有簽賭，所以我才
    請何德昌到別的分行提款」等語（見本院上更(二)字第1 號(二)
    卷第64頁），足徵被告甲○○除為了擔心賭博情事為主管發
    覺外，主觀上亦擔心如在所任職之梓官分行提領，勢必因虛
    設帳戶有異常提領之情事，致暴露其冒貸行徑無訛。被告甲
    ○○前往大立證券公司冒用「乙○○」、「蔡石柱」之名義
    開戶後，確亦以乙○○、蔡石柱之名義購買股票，此除經被
    告甲○○坦承在卷外，並有前揭大立證券公司所檢送之證券
    買賣對帳單可憑（見外放證物編號十四），而被告甲○○亦
    以自己名義開立帳戶（見同上外放證物編號十四），如被告
    甲○○無掩飾、隱匿詐欺所得財物之意思，何不全部以自己
    之名義買賣股票？被告甲○○所冒用乙○○在高雄企銀岡山
    分行帳戶在86年2 月20日曾匯出一筆650 萬元之現款（見本
    院上更(二)字第1 號(一)卷第131 頁），上開650 萬元當日即匯
    入被告何德昌在高雄縣岡山信用合作社之帳戶，翌日再匯入
    被告甲○○之妻蘇婷在高雄企銀所設帳戶內（見外放證物
    編號六、編號十一）。上開匯款係被告甲○○指示何德昌所
    匯，此經被告甲○○所自承不諱。雖被告甲○○辯稱係清償
    借款云云，姑不論是否係清償借款，如被告甲○○無藉由提
    、存轉匯等方式，以切斷該筆款項與當初詐欺所得財物之關
    聯性，俾便於隱匿其犯罪行為或該資金不法來源之意思，何
    不直接由乙○○之帳戶直接匯入其妻蘇婷之帳戶內，而仍
    大費週章迂迴輾轉為之？再者，被告甲○○所冒用者均為他
    人之帳戶，而非自己之帳戶，且其既委由被告何德昌處理簽
    賭事宜而交付被冒用者之帳戶、印章，則被告何德昌如在被
    告甲○○所任職之高雄企銀梓官分行提領轉匯，被告甲○○
    之同事、主管亦無由得知被告甲○○有在上班場所從事賭博
    行為，乃被告甲○○竟指示被告何德昌前往楠梓、岡山以捨
    近求遠之方式為之，因此，被告甲○○除為避免賭博犯行遭
    同事、主管發覺外，亦有藉由銀行提領、轉匯及證券買賣之
    管道，切斷該款項與其詐欺所得財物之關聯性，俾便於隱匿
    其犯罪行為之犯意與犯行無訛。準此，被告甲○○所辯無洗
    錢之犯意云云，委無可採。
  三、按犯罪後之法律已廢止其刑罰者，應諭知免訴之判決，刑
    事訴訟法第302 條第4 款定有明文。查洗錢防制法於被告甲
    ○○為本案行為後之95年5 月30日修正，於95年7 月1 日施
    行，修正後之洗錢防制法第3 條所稱重大犯罪，已刪除刑法
    第340 條之罪，是被告被訴洗錢之部分，於被告甲○○行為
    後，因刑法第340 條常業詐欺罪而觸犯之洗錢罪部分，法律
    已廢止其刑罰，原應為免訴之判決，惟公訴人認此部分與前
    述刑法第340 條之常業詐欺罪部分，有牽連犯之裁判上一罪
    關係，爰不另為免訴之諭知。
肆、同案被告蔡淑鴻、謝宗仁、楊陳淑華、蔣林藏、張評義、何
    德昌部分，分別業經本院91年度上更(一)第188 號、93年度金
    上重更(二)第1號判決確定，故不另論列。
據上論結，應依刑事訴訟法第369 條第1 項前段、第364 條、第
299 條第1 項前段，刑法第2 條第1 項前段、修正前刑法第56條
、第216 條、第210 條、第220 條、第215 條、第266 條第1 項
前段、修正前刑法第340 條、第55條、第42條第3 項、第58條、
第219 條，修正前罰金罰鍰提高標準條例第1 條前段，判決如主
文。
本案經檢察官林慶宗到庭執行職務。
中    華    民    國    95    年    11    月    28    日
                  刑事第八庭    審判長法  官  李炫德
                                      法  官  簡志瑩
                                      法  官  陳志銘
右正本證明與原本無異。
檢察官及甲○○如不服本判決應於收受本判決後十日內向本院提
出上訴書狀，其未述上訴理由者，並得於提起上訴後十日內向
本院補提理由書狀（均須按他造當事人之人數附繕本)「 切勿逕
送上級法院」。
中    華    民    國    95    年    11    月    28    日
                                      書記官  盧雅婷
附錄：本判決論罪科刑法條
刑法第二百十條
偽造、變造私文書，足以生損害於公眾或他人者，處五年以下有
期徒刑。
第二百十六條
行使第二百十條至第二百十五條之文書者，依偽造、變造文書或
登載不實事項或使登載不實事項之規定處斷。
第二百十五條
從事業務之人，明知為不實之事項，而登載於其業務上作成之文
書，足以生損害於公眾或他人者，處三年以下有期徒刑、拘役或
五百元以下罰金。
第二百六十六條第一項前段
在公共場所或公眾得出入之場所賭博財物者，處一千元以下罰金
，但以供人暫時娛樂之物為賭博者，不在此限。
第二百六十八條
意圖營利，供給賭博場所或聚眾賭博者，處三年以下有期徒刑，
得併科三千元以下罰金。
第三百四十條
以犯前條之罪為常業者，處一年以上七年以下有期徒刑，得併科
五千元以下罰金。
附表一：
┌───┬─────┬────┬───────┬────────────┐
│編號  │借款日期  │借款人  │金        額  │轉    入    帳    戶    │
├───┼─────┼────┼───────┼────────────┤
│一    │85.07.12  │陳金水  │       100萬  │入陳黃惠              │
├───┼─────┼────┼───────┼────────────┤
│二    │85.07.17  │陳金水  │       400萬  │入陳黃惠300萬、還陳金 │
│      │          │        │              │水100萬                 │
├───┼─────┼────┼───────┼────────────┤
│三    │85.09.11  │蔡曾孟偵│       180萬  │入乙○○                │
├───┼─────┼────┼───────┼────────────┤
│四    │85.11.06  │乙○○  │       250萬  │入本人帳戶              │
├───┼─────┼────┼───────┼────────────┤
│五    │85.11.09  │乙○○  │       200萬  │入本人帳戶              │
├───┼─────┼────┼───────┼────────────┤
│六    │85.11.13  │丙○○  │       150萬  │入本人帳戶              │
├───┼─────┼────┼───────┼────────────┤
│七    │85.11.15  │丙○○  │       150萬  │入本人帳戶              │
├───┼─────┼────┼───────┼────────────┤
│八    │85.11.15  │蔡石柱  │       250萬  │入本人帳戶              │
├───┼─────┼────┼───────┼────────────┤
│九    │85.11.20  │乙○○  │      1000萬  │還丙○○150萬、還丙○○ │
│      │          │        │              │150萬、蔡曾孟偵180萬、還│
├───┼─────┼────┼───────┤陳金水400萬、還蔡石柱250│
│十    │85.11.20  │蔡石柱  │      1000萬  │萬、入陳黃惠170萬、入 │
│      │          │        │              │蔡石柱250萬             │
├───┼─────┼────┼───────┼────────────┤
│十一  │85.11.30  │陳金水  │       150萬  │入陳黃惠              │
├───┼─────┼────┼───────┼────────────┤
│十二  │85.12.14  │乙○○  │       150萬  │入陳黃惠              │
├───┼─────┼────┼───────┼────────────┤
│十三  │85.12.04  │丙○○  │       240萬  │入本人帳戶              │
├───┼─────┼────┼───────┼────────────┤
│十四  │85.12.04  │蔡石柱  │       200萬  │入本人帳戶              │
├───┼─────┼────┼───────┼────────────┤
│十五  │85.12.07  │蔡石柱  │       100萬  │入本人帳戶              │
├───┼─────┼────┼───────┼────────────┤
│十六  │85.12.09  │丙○○  │       230萬  │入本人帳戶              │
├───┼─────┼────┼───────┼────────────┤
│十七  │85.12.11  │陳金水  │       250萬  │入蔡石柱100萬、乙○○150│
│      │          │        │              │萬                      │
├───┼─────┼────┼───────┼────────────┤
│十八  │85.12.12  │乙○○  │       150萬  │入陳黃惠              │
├───┼─────┼────┼───────┼────────────┤
│十九  │85.12.14  │蔡石柱  │       150萬  │入本人帳戶              │
├───┼─────┼────┼───────┼────────────┤
│廿    │85.12.16  │陳金水  │       150萬  │入陳黃惠              │
├───┼─────┼────┼───────┼────────────┤
│廿一  │85.12.18  │陳金水  │       200萬  │入陳黃惠              │
├───┼─────┼────┼───────┼────────────┤
│廿二  │85.12.20  │蔡石柱  │       150萬  │入本人帳戶              │
├───┼─────┼────┼───────┼────────────┤
│廿三  │85.12.21  │陳金水  │        80萬  │入陳黃惠              │
├───┼─────┼────┼───────┼────────────┤
│廿四  │85.12.23  │乙○○  │       140萬  │入丙○○                │
├───┼─────┼────┼───────┼────────────┤
│廿五  │85.12.26  │蔡石柱  │       200萬  │入本人帳戶              │
├───┼─────┼────┼───────┼────────────┤
│廿六  │85.12.28  │乙○○  │       200萬  │入陳黃惠              │
├───┼─────┼────┼───────┼────────────┤
│廿七  │85.12.30  │乙○○  │       160萬  │入本人帳戶              │
├───┼─────┼────┼───────┼────────────┤
│廿八  │86.01.04  │丙○○  │       230萬  │入陳黃惠              │
├───┼─────┼────┼───────┼────────────┤
│廿九  │86.01.09  │陳金水  │       170萬  │入陳黃惠              │
├───┼─────┼────┼───────┼────────────┤
│三十  │86.01.09  │乙○○  │       100萬  │入本人帳戶              │
├───┼─────┼────┼───────┼────────────┤
│卅一  │86.01.10  │蔡石柱  │       200萬  │入本人帳戶              │
├───┼─────┼────┼───────┼────────────┤
│卅二  │86.01.11  │丙○○  │       150萬  │入本人帳戶              │
├───┼─────┼────┼───────┼────────────┤
│卅三  │86.03.21  │曾秀琴  │中擔   200萬  │入乙○○                │
├───┼─────┼────┼───────┼────────────┤
│卅四  │86.03.26  │曾秀琴  │中擔   200萬  │入乙○○                │
├───┼─────┼────┼───────┼────────────┤
│卅五  │86.03.31  │陳金水  │       300萬  │入陳黃惠              │
├───┼─────┼────┼───────┼────────────┤
│卅六  │86.04.07  │陳黃惠│中擔   300萬  │入本人帳戶              │
├───┼─────┼────┼───────┼────────────┤
│卅七  │86.04.07  │陳黃惠│中擔   700萬  │入本人帳戶              │
├───┼─────┼────┼───────┼────────────┤
│卅八  │86.04.18  │乙○○  │       200萬  │入本人帳戶              │
├───┼─────┼────┼───────┼────────────┤
│卅九  │86.04.23  │乙○○  │       200萬  │入本人帳戶              │
├───┼─────┼────┼───────┼────────────┤
│四十  │86.04.26  │乙○○  │       300萬  │入本人帳戶              │
├───┼─────┼────┼───────┼────────────┤
│四一  │86.05.02  │乙○○  │       200萬  │入本人帳戶              │
├───┼─────┼────┼───────┼────────────┤
│四二  │86.05.10  │乙○○  │       150萬  │入本人帳戶              │
├───┼─────┼────┼───────┼────────────┤
│四三  │86.05.15  │蔡石柱  │       250萬  │入本人帳戶              │
├───┼─────┼────┼───────┼────────────┤
│四四  │86.05.21  │陳金水  │       200萬  │入陳黃惠              │
├───┼─────┼────┼───────┼────────────┤
│四五  │86.06.03  │蔡石柱  │       100萬  │入陳黃惠              │
├───┼─────┼────┼───────┼────────────┤
│四六  │86.06.04  │乙○○  │       150萬  │入本人帳戶              │
├───┼─────┼────┼───────┼────────────┤
│四七  │86.06.05  │蔡石柱  │       200萬  │入陳黃惠              │
├───┼─────┼────┼───────┼────────────┤
│四八  │86.06.06  │蔡石柱  │       250萬  │入本人帳戶              │
├───┼─────┼────┼───────┼────────────┤
│四九  │86.06.12  │蔡石柱  │       300萬  │入陳黃惠              │
├───┼─────┼────┼───────┼────────────┤
│      │          │小  計  │     12180萬  │                        │
├───┼─────┼────┼───────┼────────────┤
│五十  │86.06.13  │乙○○  │       250萬  │入本人帳戶              │
├───┼─────┼────┼───────┼────────────┤
│五一  │86.06.20  │蔡石柱  │       450萬  │入陳黃惠250萬、還陳金 │
│      │          │        │              │水200萬                 │
├───┼─────┼────┼───────┼────────────┤
│五二  │86.06.23  │蔡石柱  │       300萬  │入陳黃惠200萬、還蔡石 │
│      │          │        │              │柱100萬                 │
├───┼─────┼────┼───────┼────────────┤
│五三  │86.06.30  │蔡石柱  │       150萬  │入陳黃惠              │
├───┼─────┼────┼───────┼────────────┤
│五四  │86.07.08  │乙○○  │       500萬  │入乙○○200萬、還乙○○ │
│      │          │        │              │300萬                   │
├───┼─────┼────┼───────┼────────────┤
│五五  │86.07.10  │蔡石柱  │       300萬  │入陳黃惠              │
├───┼─────┼────┼───────┼────────────┤
│五六  │86.07.18  │蔡石柱  │       300萬  │入陳黃惠              │
├───┼─────┼────┼───────┼────────────┤
│五七  │86.07.21  │乙○○  │       400萬  │入陳黃惠              │
├───┼─────┼────┼───────┼────────────┤
│五八  │86.07.28  │乙○○  │       400萬  │入陳黃惠              │
├───┼─────┼────┼───────┼────────────┤
│五九  │86.07.30  │丙○○  │       450萬  │入乙○○250萬、入蔡石柱 │
│      │          │        │              │200萬                   │
├───┼─────┼────┼───────┼────────────┤
│六十  │86.08.24  │蔡石柱  │       400萬  │入陳黃惠              │
├───┼─────┼────┼───────┼────────────┤
│六一  │86.08.23  │蔡石柱  │       400萬  │入陳黃惠              │
├───┼─────┼────┼───────┼────────────┤
│六二  │86.09.01  │蔡石柱  │       300萬  │入陳黃惠              │
├───┼─────┼────┼───────┼────────────┤
│六三  │86.09.02  │丙○○  │       400萬  │入陳黃惠300萬、入蔡石 │
│      │          │        │              │柱100萬                 │
├───┼─────┼────┼───────┼────────────┤
│六四  │86.09.03  │乙○○  │       100萬  │入本人帳戶              │
├───┼─────┼────┼───────┼────────────┤
│六五  │86.09.05  │丙○○  │       300萬  │入陳黃惠              │
├───┼─────┼────┼───────┼────────────┤
│六六  │86.09.08  │丙○○  │       300萬  │入陳黃惠              │
├───┼─────┼────┼───────┼────────────┤
│六七  │86.09.09  │丙○○  │       450萬  │入蔡石柱250萬、入乙○○2│
│      │          │        │              │00萬                    │
├───┼─────┼────┼───────┼────────────┤
│六八  │86.10.01  │乙○○  │       400萬  │入陳黃惠              │
├───┼─────┼────┼───────┼────────────┤
│六九  │86.10.06  │丙○○  │       400萬  │入陳黃惠              │
├───┼─────┼────┼───────┼────────────┤
│七十  │86.10.08  │丙○○  │       300萬  │入陳黃惠              │
├───┼─────┼────┼───────┼────────────┤
│七一  │86.10.09  │丙○○  │       200萬  │入陳黃惠              │
├───┼─────┼────┼───────┼────────────┤
│七二  │86.10.13  │丙○○  │       350萬  │入陳黃惠              │
├───┼─────┼────┼───────┼────────────┤
│七三  │86.10.15  │乙○○  │       400萬  │入陳黃惠              │
├───┼─────┼────┼───────┼────────────┤
│七四  │86.10.16  │乙○○  │       350萬  │入陳黃惠              │
├───┼─────┼────┼───────┼────────────┤
│七五  │86.10.17  │蔡石柱  │       300萬  │入陳黃惠              │
├───┼─────┼────┼───────┼────────────┤
│七六  │86.10.21  │蔡石柱  │       400萬  │入陳黃惠              │
├───┼─────┼────┼───────┼────────────┤
│七七  │86.10.24  │蔡石柱  │       400萬  │入陳黃惠              │
├───┼─────┼────┼───────┼────────────┤
│七八  │86.10.27  │乙○○  │       300萬  │入陳黃惠              │
├───┼─────┼────┼───────┼────────────┤
│七九  │86.10.30  │乙○○  │       300萬  │入陳黃惠              │
├───┼─────┼────┼───────┼────────────┤
│八十  │86.11.03  │乙○○  │       400萬  │入陳黃惠              │
├───┼─────┼────┼───────┼────────────┤
│八一  │86.11.06  │丙○○  │       350萬  │入陳黃惠              │
├───┼─────┼────┼───────┼────────────┤
│八二  │86.11.07  │蔡石柱  │       300萬  │收回蔡石柱100萬、入蔡石 │
│      │          │        │              │柱50萬、入乙○○150萬   │
├───┼─────┼────┼───────┼────────────┤
│八三  │86.11.08  │蔡石柱  │       300萬  │入陳黃惠              │
├───┼─────┼────┼───────┼────────────┤
│八四  │86.11.10  │蔡石柱  │       350萬  │入陳黃惠              │
├───┼─────┼────┼───────┼────────────┤
│八五  │86.11.11  │蔡石柱  │       350萬  │收回蔡石柱250萬、入蔡石 │
│      │          │        │              │柱50萬、入乙○○50萬    │
├───┼─────┼────┼───────┼────────────┤
│八六  │86.11.13  │蔡黃興  │       400萬  │入陳黃惠              │
├───┼─────┼────┼───────┼────────────┤
│八七  │86.11.14  │蔡石柱  │       200萬  │入本人帳戶              │
├───┼─────┼────┼───────┼────────────┤
│八八  │86.11.17  │乙○○  │       400萬  │入陳黃惠              │
├───┼─────┼────┼───────┼────────────┤
│八九  │86.11.24  │蔡石柱  │       180萬  │入陳黃惠              │
├───┼─────┼────┼───────┼────────────┤
│九十  │86.11.25  │乙○○  │       180萬  │入陳黃惠              │
├───┼─────┼────┼───────┼────────────┤
│九一  │86.12.02  │蔡石柱  │       380萬  │入陳黃惠              │
├───┼─────┼────┼───────┼────────────┤
│九二  │86.12.03  │蔡石柱  │       400萬  │入陳黃惠              │
├───┼─────┼────┼───────┼────────────┤
│九三  │86.12.09  │乙○○  │       100萬  │入蔡石柱50萬、乙○○50萬│
├───┼─────┼────┼───────┼────────────┤
│九四  │86.12.10  │乙○○  │       300萬  │入陳黃惠              │
├───┼─────┼────┼───────┼────────────┤
│九五  │86.12.17  │蔡石柱  │       400萬  │入陳黃惠              │
├───┼─────┼────┼───────┼────────────┤
│九六  │86.12.22  │乙○○  │       400萬  │入陳黃惠              │
├───┴─────┼────┼───────┼────────────┤
│                  │小  計  │     15090萬  │                        │
├─────────┼────┼───────┼────────────┤
│                  │總  計  │     27270萬  │共九十六筆              │
└─────────┴────┴───────┴────────────┘
附表二：
 (一)乙○○偽貸案贓款流向
┌───┬─────┬─────┬──────┬────────────┐
│編號  │貸放日期  │金    額  │轉入戶名    │流                   向 │
├───┼─────┼─────┼──────┼────────────┤
│一    │86.04.18  │0000000   │乙○○      │購買股票                │
├───┼─────┼─────┼──────┼────────────┤
│二    │86.04.23  │0000000   │乙○○      │購買股票                │
├───┼─────┼─────┼──────┼────────────┤
│三    │86.04.26  │0000000   │乙○○      │購買股票                │
├───┼─────┼─────┼──────┼────────────┤
│四    │86.05.02  │0000000   │乙○○      │購買股票                │
├───┼─────┼─────┼──────┼────────────┤
│五    │86.05.10  │0000000   │乙○○      │86.7.8收回              │
├───┼─────┼─────┼──────┼────────────┤
│六    │86.06.04  │0000000   │乙○○      │86.7.08收回             │
├───┼─────┼─────┼──────┼────────────┤
│七    │86.06.13  │0000000   │乙○○      │購買股票                │
├───┼─────┼─────┼──────┼────────────┤
│八    │86.07.08  │0000000   │乙○○      │入乙○○200萬，沖還蔡來 │
│      │          │          │            │興86.5.10短期放款150萬，│
│      │          │          │            │沖還乙○○86.6.4短期放款│
│      │          │          │            │150萬                   │
├───┼─────┼─────┼──────┼────────────┤
│九    │86.07.21  │0000000   │陳黃惠    │何德昌提領現金0000000   │
├───┼─────┼─────┼──────┼────────────┤
│十    │86.07.28  │0000000   │陳黃惠    │何德昌提領現金0000000   │
├───┼─────┼─────┼──────┼────────────┤
│十一  │86.09.03  │0000000   │乙○○      │購買股票                │
├───┼─────┼─────┼──────┼────────────┤
│十二  │86.10.01  │0000000   │陳黃惠    │陳黃惠轉0000000+乙○○│
│      │          │          │            │250000+蔡石柱640000，以 │
│      │          │          │            │上匯入1.郭曾水錦768300、│
│      │          │          │            │2.楊陳淑華516900、3.張謝│
│      │          │          │            │伴827000、4.張評義117770│
│      │          │          │            │0、5.蔡登福790000、6.張 │
│      │          │          │            │淑美748300              │
├───┼─────┼─────┼──────┼────────────┤
│十三  │86.10.15  │0000000   │陳黃惠    │由何德昌提現0000000     │
├───┼─────┼─────┼──────┼────────────┤
│十四  │86.10.16  │0000000   │陳黃惠    │匯入1.何德昌0000000、2. │
│      │          │          │            │蔡登福504000            │
│      │          │          │            │存入1.乙○○180000、蔡石│
│      │          │          │            │柱210000                │
├───┼─────┼─────┼──────┼────────────┤
│十五  │86.10.27  │0000000   │陳黃惠    │匯入何德昌0000000       │
│      │          │          │            │    何德昌提現0000000   │
├───┼─────┼─────┼──────┼────────────┤
│十六  │86.10.30  │0000000   │陳黃惠    │匯入何德昌0000000       │
│      │          │          │            │    何德昌提現0000000   │
├───┼─────┼─────┼──────┼────────────┤
│十七  │86.11.03  │0000000   │陳黃惠    │匯入1.張謝伴0000000     │
│      │          │          │            │    2.楊陳淑華0000000   │
├───┼─────┼─────┼──────┼────────────┤
│十八  │86.11.17  │0000000   │陳黃惠    │匯入1.蔡登福0000000、存 │
│      │          │          │            │      入蔡石柱230萬     │
│      │          │          │            │    2.何德昌0000000，   │
│      │          │          │            │      何德昌另提領現金  │
│      │          │          │            │      00000000          │
├───┼─────┼─────┼──────┼────────────┤
│十九  │86.11.25  │0000000   │陳黃惠    │由何德昌提現0000000     │
├───┼─────┼─────┼──────┼────────────┤
│二十  │86.12.10  │0000000   │陳黃惠    │陳黃惠650240、741600、│
│      │          │          │            │0000000+乙○○260000+蔡 │
│      │          │          │            │石柱260000，以上匯入    │
│      │          │          │            │1.王清福741600、2.張謝伴│
│      │          │          │            │0000000、3.蔡登福0000000│
├───┼─────┼─────┼──────┼────────────┤
│二一  │86.12.22  │0000000   │陳黃惠    │匯入1.何德昌0000000、2. │
│      │          │          │            │      蔡登福0000000     │
│      │          │          │            │      何德昌提領0000000 │
└───┴─────┴─────┴──────┴────────────┘
 (二)蔡石柱偽貸案贓款流向
┌───┬─────┬─────┬──────┬────────────┐
│編號  │貸放日期  │金    額  │轉入戶名    │流                   向 │
├───┼─────┼─────┼──────┼────────────┤
│一    │86.05.05  │0000000   │陳黃惠    │當日由何德昌現金提領1745│
│      │          │          │            │000                     │
├───┼─────┼─────┼──────┼────────────┤
│二    │86.06.06  │0000000   │蔡石柱      │蔡石柱購買股票          │
├───┼─────┼─────┼──────┼────────────┤
│三    │86.06.12  │0000000   │陳黃惠    │當日由何德昌現金提領2350│
│      │          │          │            │000                     │
├───┼─────┼─────┼──────┼────────────┤
│四    │86.06.20  │0000000   │陳黃惠250 │1.當日由何德昌現金提領23│
│      │          │          │萬          │  90000                 │
│      │          │          │陳金水200萬 │2.沖還蔡石柱短期放款200 │
│      │          │          │            │  萬元                  │
├───┼─────┼─────┼──────┼────────────┤
│五    │86.06.23  │0000000   │陳黃惠    │1.當日由何德昌現金提領16│
│      │          │          │            │  00000                 │
│      │          │          │            │2.沖還蔡石柱短期放款100 │
│      │          │          │            │  萬元                  │
├───┼─────┼─────┼──────┼────────────┤
│六    │86.06.30  │0000000   │陳黃惠    │疑似何德昌提領現金110000│
│      │          │          │            │0                       │
├───┼─────┼─────┼──────┼────────────┤
│七    │86.07.10  │0000000   │陳黃惠    │1.當日由何德昌現金提領15│
│      │          │          │            │  00000                 │
│      │          │          │            │2.匯入蔡登福0000000     │
├───┼─────┼─────┼──────┼────────────┤
│八    │86.07.18  │0000000   │乙○○      │匯入1.蔣林藏0000000     │
│      │          │          │            │    2.蔡登福0000000     │
├───┼─────┼─────┼──────┼────────────┤
│九    │86.08.26  │0000000   │陳黃惠    │陳黃惠0000000+蔡石柱18│
│      │          │          │            │00000                   │
│      │          │          │            │匯入1.何德昌991300、2.王│
│      │          │          │            │清福0000000、3.楊陳淑華9│
│      │          │          │            │39200、4.蔡登福0000000  │
├───┼─────┼─────┼──────┼────────────┤
│十    │86.08.30  │0000000   │陳黃惠    │匯入1.蔡登福0000000     │
│      │          │          │            │    2.何德昌0000000     │
├───┼─────┼─────┼──────┼────────────┤
│十一  │86.09.01  │0000000   │陳黃惠    │匯入1.何德昌0000000     │
│      │          │          │            │    2.蔡登福0000000     │
├───┼─────┼─────┼──────┼────────────┤
│十二  │86.10.17  │0000000   │陳黃惠    │存入1.何德昌0000000、2. │
│      │          │          │            │乙○○350000、3.蔡石柱35│
│      │          │          │            │0000                    │
├───┼─────┼─────┼──────┼────────────┤
│十三  │86.10.21  │0000000   │陳黃惠    │匯入1.張謝伴0000000、2. │
│      │          │          │            │王清福0000000           │
│      │          │          │            │存入1.何德昌469100、2.蔡│
│      │          │          │            │來興400000、3.蔡石柱4000│
│      │          │          │            │00                      │
├───┼─────┼─────┼──────┼────────────┤
│十四  │86.10.24  │0000000   │陳黃惠    │匯入1.楊陳淑華0000000   │
│      │          │          │            │    2.王清福0000000     │
├───┼─────┼─────┼──────┼────────────┤
│十五  │86.11.07  │0000000   │如右        │沖還蔡石柱短期放款100萬 │
│      │          │          │            │存入1.蔡石柱50萬、2.蔡中│
│      │          │          │            │興150萬                 │
├───┼─────┼─────┼──────┼────────────┤
│十六  │86.11.08  │0000000   │陳黃惠    │1.匯入何德昌0000000     │
│      │          │          │            │2.    何德昌提現0000000 │
├───┼─────┼─────┼──────┼────────────┤
│十七  │86.11.10  │0000000   │陳黃惠    │匯入1.何德昌150萬、2.何 │
│      │          │          │            │德昌100萬               │
├───┼─────┼─────┼──────┼────────────┤
│十八  │86.11.11  │0000000   │如右紀錄    │沖還蔡石柱短期放款250萬 │
│      │          │          │            │，存入1.蔡中興50萬元、2.│
│      │          │          │            │蔡石柱50萬              │
├───┼─────┼─────┼──────┼────────────┤
│十九  │86.11.24  │0000000   │陳黃惠    │匯入何德昌0000000       │
├───┼─────┼─────┼──────┼────────────┤
│二十  │86.12.02  │0000000   │陳黃惠    │匯入1.謝宗仁0000000     │
│      │          │          │            │存入1.張謝伴0000000、2. │
│      │          │          │            │王清福0000000           │
├───┼─────┼─────┼──────┼────────────┤
│二一  │86.12.03  │0000000   │陳黃惠    │匯入1.何德昌0000000、2. │
│      │          │          │            │      蔡登福858480      │
│      │          │          │            │存入1.蔡石柱261000、2.蔡│
│      │          │          │            │      來興254000        │
├───┼─────┼─────┼──────┼────────────┤
│二二  │86.12.17  │0000000   │陳黃惠    │匯入1.蔡登福0000000、2. │
│      │          │          │            │    謝秋妹0000000、3.張 │
│      │          │          │            │    謝伴0000000         │
└───┴─────┴─────┴──────┴────────────┘
 (三)丙○○偽貸案贓款流向
┌───┬─────┬─────┬──────┬────────────┐
│編號  │貸放日期  │金    額  │轉入戶名    │流                   向 │
├───┼─────┼─────┼──────┼────────────┤
│一    │86.07.30  │0000000   │如右        │存入蔡石柱250萬、蔡石柱2│
│      │          │          │            │00萬                    │
├───┼─────┼─────┼──────┼────────────┤
│二    │86.09.02  │0000000   │蔡石柱100萬 │存入蔡石柱0000000       │
│      │          │0000000   │、陳黃惠30│陳黃惠0000000+蔡石柱50│
│      │          │          │0萬         │0000。匯入1.王清福123990│
│      │          │          │            │0、2.楊陳淑華0000000、3.│
│      │          │          │            │蔡登福0000000、4.何德昌1│
│      │          │          │            │46800                   │
├───┼─────┼─────┼──────┼────────────┤
│三    │86.09.05  │0000000   │陳黃惠    │匯入1.楊陳淑華289400、2.│
│      │          │          │            │張謝伴146600、3.王清福58│
│      │          │          │            │8400、4.何德昌875600    │
│      │          │          │            │存入何德昌0000000       │
├───┼─────┼─────┼──────┼────────────┤
│四    │86.09.08  │0000000   │陳黃惠    │存入乙○○0000000       │
│      │          │          │            │匯入何德昌0000000       │
├───┼─────┼─────┼──────┼────────────┤
│五    │86.09.09  │0000000   │如右        │存入1.蔡石柱250萬、2.蔡 │
│      │          │          │            │來興200萬               │
├───┼─────┼─────┼──────┼────────────┤
│六    │86.10.06  │0000000   │陳黃惠    │陳黃惠轉0000000+乙○○│
│      │          │          │            │0000000                 │
│      │          │          │            │蔡石柱157500，以上匯入1.│
│      │          │          │            │張謝伴0000000、2.張評義2│
│      │          │          │            │004500、3.王清福0000000 │
│      │          │          │            │存入何德昌33000         │
├───┼─────┼─────┼──────┼────────────┤
│七    │86.10.08  │0000000   │陳黃惠    │匯入1.楊陳淑華779200、2.│
│      │          │          │            │張謝伴451300、3.王清福67│
│      │          │          │            │1900、存入何德昌0000000 │
├───┼─────┼─────┼──────┼────────────┤
│八    │86.10.09  │0000000   │陳黃惠    │何德昌提領現金0000000   │
├───┼─────┼─────┼──────┼────────────┤
│九    │86.10.13  │0000000   │陳黃惠    │陳黃惠0000000+何德昌68│
│      │          │          │            │1000                    │
│      │          │          │            │匯入1.王清福0000000、2. │
│      │          │          │            │張謝伴0000000           │
│      │          │          │            │存入1.乙○○240000、2.蔡│
│      │          │          │            │石柱60000               │
├───┼─────┼─────┼──────┼────────────┤
│十    │86.11.06  │0000000   │陳黃惠    │匯入1.何德昌0000000     │
│      │          │          │            │    2.蘇再旺0000000     │
├───┼─────┼─────┼──────┼────────────┤
│十一  │86.11.13  │0000000   │陳黃惠    │匯入1.張謝伴955300、2.王│
│      │          │          │            │清福955200、3.何德昌6025│
│      │          │          │            │00、4.楊陳淑華48700     │
│      │          │          │            │存入1.蘇來興372000、2.蔡│
│      │          │          │            │石柱424000              │
└───┴─────┴─────┴──────┴────────────┘
 (四)陳黃惠偽貸案贓款流向
┌───┬─────┬─────┬──────┬────────────┐
│編號  │貸放日期  │金    額  │轉入戶名    │流                   向 │
├───┼─────┼─────┼──────┼────────────┤
│一    │86.04.07  │0000000   │陳黃惠    │匯入1.何德昌0000000     │
│      │          │          │            │    2.蔡登福0000000     │
├───┼─────┼─────┼──────┼────────────┤
│二    │86.04.10  │0000000   │陳黃惠    │沖還陳金水中期擔保放款30│
│      │          │          │            │00000                   │
│      │          │          │            │存入乙○○0000000       │
│      │          │          │            │再由乙○○匯入蔡登福2446│
│      │          │          │            │800                     │
└───┴─────┴─────┴──────┴────────────┘
  附表三：
  何德昌從高企楠梓分行提領現金明細表
┌─────┬─────┬─────┐
│85.12.04  │蔡石柱    │ 500000   │
├─────┼─────┼─────┤
│85.12.10  │陳黃惠  │0000000   │
├─────┼─────┼─────┤
│85.12.14  │蔡石柱    │ 500000   │
├─────┼─────┼─────┤
│85.12.23  │蔡石柱    │ 350000   │
├─────┼─────┼─────┤
│85.12.23  │陳黃惠  │ 658000   │
├─────┼─────┼─────┤
│85.12.26  │蔡石柱    │ 500000   │
├─────┼─────┼─────┤
│85.12.27  │蔡石柱    │0000000   │
├─────┼─────┼─────┤
│85.12.30  │乙○○    │ 500000   │
├─────┼─────┼─────┤
│86.01.06  │陳黃惠  │0000000   │
├─────┼─────┼─────┤
│86.01.14  │蔡石柱    │ 650000   │
├─────┼─────┼─────┤
│86.06.13  │陳黃惠  │ 563700   │
├─────┴─────┴─────┤
│共計                    0000000   │
└─────────────────┘
何德昌從高企岡山分行提領大額現金統計表
┌─────┬─────┬─────┐
│8501-5    │蔡石柱    │00000000  │
├─────┼─────┼─────┤
│8502-3    │乙○○    │00000000  │
├─────┼─────┼─────┤
│1174-6    │陳黃惠  │00000000  │
├─────┴─────┴─────┤
│共計                    00000000  │
└─────────────────┘
何德昌從高企岡山分行提領大額現金統計表
┌─────┬─────┬─────┬────────────┐
│日    期  │提領帳戶  │提領金額  │備               註     │
├─────┼─────┼─────┼────────────┤
│85.11.11  │乙○○    │0000000   │                        │
├─────┼─────┼─────┼────────────┤
│85.11.16  │蔡石柱    │0000000   │                        │
├─────┼─────┼─────┼────────────┤
│85.11.21  │蔡石柱    │0000000   │                        │
├─────┼─────┼─────┼────────────┤
│85.12.02  │陳黃惠  │0000000   │                        │
├─────┼─────┼─────┼────────────┤
│85.12.04  │陳黃惠  │0000000   │                        │
├─────┼─────┼─────┼────────────┤
│85.12.05  │蔡石柱    │0000000   │                        │
├─────┼─────┼─────┼────────────┤
│85.12.12  │蔡石柱    │ 500000   │                        │
├─────┼─────┼─────┼────────────┤
│85.12.12  │乙○○    │0000000   │                        │
├─────┼─────┼─────┼────────────┤
│85.12.18  │陳黃惠  │0000000   │                        │
├─────┼─────┼─────┼────────────┤
│85.12.28  │陳黃惠  │0000000   │                        │
├─────┼─────┼─────┼────────────┤
│85.12.31  │乙○○    │0000000   │                        │
├─────┼─────┼─────┼────────────┤
│86.01.04  │陳黃惠  │0000000   │                        │
├─────┼─────┼─────┼────────────┤
│86.01.22  │乙○○    │0000000   │                        │
├─────┼─────┼─────┼────────────┤
│86.01.23  │乙○○    │0000000   │                        │
├─────┼─────┼─────┼────────────┤
│86.03.22  │乙○○    │0000000   │                        │
├─────┼─────┼─────┼────────────┤
│86.03.31  │陳黃惠  │0000000   │                        │
├─────┼─────┼─────┼────────────┤
│86.04.24  │乙○○    │0000000   │                        │
├─────┼─────┼─────┼────────────┤
│86.04.28  │乙○○    │0000000   │                        │
├─────┼─────┼─────┼────────────┤
│86.05.21  │陳黃惠  │0000000   │                        │
├─────┼─────┼─────┼────────────┤
│86.06.05  │陳黃惠  │0000000   │                        │
├─────┼─────┼─────┼────────────┤
│86.06.07  │蔡石柱    │0000000   │                        │
├─────┼─────┼─────┼────────────┤
│86.06.12  │陳黃惠  │0000000   │                        │
├─────┼─────┼─────┼────────────┤
│86.06.14  │乙○○    │0000000   │                        │
├─────┼─────┼─────┼────────────┤
│86.06.20  │陳黃惠  │0000000   │                        │
├─────┼─────┼─────┼────────────┤
│86.06.23  │陳黃惠  │0000000   │                        │
├─────┼─────┼─────┼────────────┤
│86.07.07  │蔡石柱    │0000000   │                        │
├─────┼─────┼─────┼────────────┤
│86.07.09  │乙○○    │0000000   │                        │
├─────┼─────┼─────┼────────────┤
│86.07.10  │陳黃惠  │0000000   │其中0000000提現，0000000│
│          │          │          │匯入蔡登福帳戶          │
├─────┼─────┼─────┼────────────┤
│86.07.16  │蔡石柱    │0000000   │                        │
├─────┼─────┼─────┼────────────┤
│86.07.16  │乙○○    │0000000   │                        │
├─────┼─────┼─────┼────────────┤
│86.07.18  │陳黃惠  │0000000   │                        │
├─────┼─────┼─────┼────────────┤
│86.07.18  │陳黃惠  │0000000   │匯入蔣林藏帳戶          │
├─────┼─────┼─────┼────────────┤
│86.07.21  │陳黃惠  │0000000   │                        │
├─────┼─────┼─────┼────────────┤
│86.07.22  │乙○○    │0000000   │                        │
├─────┼─────┼─────┼────────────┤
│86.07.28  │陳黃惠  │0000000   │                        │
├─────┼─────┼─────┼────────────┤
│86.07.31  │乙○○    │0000000   │                        │
├─────┼─────┼─────┼────────────┤
│86.08.05  │乙○○    │0000000   │                        │
├─────┼─────┼─────┼────────────┤
│86.08.08  │乙○○    │0000000   │                        │
├─────┼─────┼─────┼────────────┤
│86.08.12  │蔡石柱    │0000000   │0000000匯入蔡登福帳戶   │
│          │          │          │0000000匯入何德昌帳戶   │
├─────┼─────┼─────┼────────────┤
│86.08.15  │蔡石柱    │00000000  │0000000存入楊添和帳戶   │
│          │          │          │0000000匯入王清福帳戶   │
│          │          │          │0000000匯入張評義帳戶   │
│          │          │          │0000000匯入蔡登福帳戶   │
│          │          │          │0000000匯入蔣林藏帳戶   │
├─────┼─────┼─────┼────────────┤
│86.09.12  │乙○○    │0000000   │                        │
├─────┼─────┼─────┼────────────┤
│86.09.25  │乙○○    │0000000   │現金收入                │
├─────┼─────┼─────┼────────────┤
│86.09.30  │乙○○    │0000000   │                        │
├─────┼─────┼─────┼────────────┤
│86.09.30  │蔡石柱    │0000000   │                        │
├─────┼─────┼─────┼────────────┤
│86.10.09  │陳黃惠  │0000000   │                        │
├─────┼─────┼─────┼────────────┤
│86.10.15  │陳黃惠  │0000000   │                        │
├─────┼─────┼─────┼────────────┤
│86.11.25  │陳黃惠  │0000000   │                        │
├─────┼─────┼─────┼────────────┤
│合計      │蔡石柱    │00000000  │                        │
│          ├─────┼─────┼────────────┤
│          │乙○○    │00000000  │                        │
│          ├─────┼─────┼────────────┤
│          │陳黃惠  │00000000  │                        │
└─────┴─────┴─────┴────────────┘
  附表四：
  何德昌從陳黃惠、蔡石柱、乙○○帳戶匯款至何德昌岡山總社營業部
┌──┬─────┬─────────┬────────┐
│編號│日    期  │                  │金         額   │
├──┼─────┼─────────┼────────┤
│一  │86.02.20  │匯入何德昌        │0000000         │
├──┼─────┼─────────┼────────┤
│二  │86.04.07  │匯入何德昌        │0000000         │
├──┼─────┼─────────┼────────┤
│三  │86.08.12  │匯入何德昌        │0000000         │
├──┼─────┼─────────┼────────┤
│四  │86.08.26  │匯入何德昌        │ 991300         │
├──┼─────┼─────────┼────────┤
│五  │86.08.30  │匯入何德昌        │0000000         │
├──┼─────┼─────────┼────────┤
│六  │86.09.01  │匯入何德昌        │0000000         │
├──┼─────┼─────────┼────────┤
│七  │86.09.02  │匯入何德昌        │0000000         │
├──┼─────┼─────────┼────────┤
│八  │86.09.05  │匯入何德昌        │ 875000         │
├──┼─────┼─────────┼────────┤
│九  │86.09.05  │存入何德昌        │0000000         │
│    │          │（00000000000000）│                │
├──┼─────┼─────────┼────────┤
│十  │86.09.08  │匯入何德昌        │0000000         │
├──┼─────┼─────────┼────────┤
│十一│86.10.08  │存入何德昌        │0000000         │
├──┼─────┼─────────┼────────┤
│十二│86.10.16  │匯入何德昌        │0000000         │
├──┼─────┼─────────┼────────┤
│十三│86.10.17  │存入何德昌        │0000000         │
├──┼─────┼─────────┼────────┤
│十四│86.10.21  │存入何德昌        │ 469100         │
├──┼─────┼─────────┼────────┤
│十五│86.10.27  │匯入何德昌        │0000000         │
├──┼─────┼─────────┼────────┤
│十六│86.10.30  │匯入何德昌        │0000000         │
├──┼─────┼─────────┼────────┤
│十七│86.11.06  │匯入何德昌        │0000000         │
├──┼─────┼─────────┼────────┤
│十八│86.11.10  │匯入何德昌        │0000000         │
├──┼─────┼─────────┼────────┤
│十九│86.11.10  │匯入何德昌        │0000000         │
├──┼─────┼─────────┼────────┤
│廿  │86.11.13  │匯入何德昌        │ 602500         │
├──┼─────┼─────────┼────────┤
│廿一│86.11.17  │匯入何德昌        │0000000         │
├──┼─────┼─────────┼────────┤
│廿二│86.11.24  │匯入何德昌        │0000000         │
├──┼─────┼─────────┼────────┤
│廿三│86.12.03  │匯入何德昌        │0000000         │
├──┼─────┼─────────┼────────┤
│廿四│86.12.22  │匯入何德昌        │0000000         │
├──┴─────┴─────────┼────────┤
│合計                                │00000000        │
└──────────────────┴────────┘
  附表五：
  何德昌從陳黃惠、乙○○、蔡石柱、丙○○帳戶匯款至蔡登福
  梓官分行本部0000000000000明細表
┌──┬─────┬─────────┬────────┐
│編號│日    期  │                  │金    額        │
├──┼─────┼─────────┼────────┤
│一  │85.11.20  │匯入蔡登福        │0000000         │
├──┼─────┼─────────┼────────┤
│二  │85.12.04  │匯入蔡登福        │0000000         │
├──┼─────┼─────────┼────────┤
│三  │85.12.11  │匯入蔡登福        │0000000         │
├──┼─────┼─────────┼────────┤
│四  │85.12.17  │匯入蔡登福        │0000000         │
│    │          │                  │                │
├──┼─────┼─────────┼────────┤
│五  │86.01.17  │匯入蔡登福        │0000000         │
├──┼─────┼─────────┼────────┤
│六  │86.02.26  │匯入蔡登福        │0000000         │
├──┼─────┼─────────┼────────┤
│七  │86.03.07  │匯入蔡登福        │0000000         │
├──┼─────┼─────────┼────────┤
│八  │86.03.27  │匯入蔡登福        │0000000         │
├──┼─────┼─────────┼────────┤
│九  │86.03.31  │匯入蔡登福        │0000000         │
│    │          │                  │                │
├──┼─────┼─────────┼────────┤
│十  │86.04.07  │匯入蔡登福        │0000000         │
├──┼─────┼─────────┼────────┤
│十一│86.04.10  │匯入蔡登福        │0000000         │
├──┼─────┼─────────┼────────┤
│十二│86.05.08  │匯入蔡登福        │0000000         │
├──┼─────┼─────────┼────────┤
│十三│86.05.13  │匯入蔡登福        │0000000         │
├──┼─────┼─────────┼────────┤
│十四│86.07.10  │匯入蔡登福        │0000000         │
├──┼─────┼─────────┼────────┤
│十五│86.07.18  │匯入蔡登福        │0000000         │
├──┼─────┼─────────┼────────┤
│十六│86.07.31  │匯入蔡登福        │0000000         │
├──┼─────┼─────────┼────────┤
│十七│86.08.12  │匯入蔡登福        │0000000         │
├──┼─────┼─────────┼────────┤
│十八│86.08.15  │匯入蔡登福        │0000000         │
├──┼─────┼─────────┼────────┤
│十九│86.08.26  │匯入蔡登福        │0000000         │
├──┼─────┼─────────┼────────┤
│廿  │86.08.30  │匯入蔡登福        │0000000         │
├──┼─────┼─────────┼────────┤
│廿一│86.09.01  │匯入蔡登福        │0000000         │
├──┼─────┼─────────┼────────┤
│廿二│86.09.02  │匯入蔡登福        │0000000         │
├──┼─────┼─────────┼────────┤
│廿三│86.10.01  │匯入蔡登福        │ 790000         │
├──┼─────┼─────────┼────────┤
│廿四│86.10.16  │匯入蔡登福        │ 504000         │
├──┼─────┼─────────┼────────┤
│廿五│86.11.17  │匯入蔡登福        │0000000         │
├──┼─────┼─────────┼────────┤
│廿六│86.12.03  │匯入蔡登福        │ 858480         │
├──┼─────┼─────────┼────────┤
│廿七│86.12.10  │匯入蔡登福        │0000000         │
├──┼─────┼─────────┼────────┤
│廿八│86.12.17  │匯入蔡登福        │0000000         │
├──┼─────┼─────────┼────────┤
│廿九│86.12.22  │匯入蔡登福        │0000000         │
├──┴─────┴─────────┼────────┤
│合計                                │00000000        │
└──────────────────┴────────┘
  附表六：
  (一)何德昌從陳黃惠、蔡石柱、乙○○帳戶匯款至謝宗仁華銀
    三民000000000000明細表
┌──┬─────┬─────────┬────────┐
│編號│日    期  │                  │金    額        │
├──┼─────┼─────────┼────────┤
│一  │85.11.15  │匯入謝宗仁        │0000000         │
├──┼─────┼─────────┼────────┤
│二  │85.11.13  │匯入謝宗仁        │0000000         │
├──┼─────┼─────────┼────────┤
│三  │85.12.04  │匯入謝宗仁        │0000000         │
├──┼─────┼─────────┼────────┤
│四  │85.12.11  │匯入謝宗仁        │ 757300         │
├──┼─────┼─────────┼────────┤
│五  │85.12.24  │匯入謝宗仁        │0000000         │
├──┼─────┼─────────┼────────┤
│六  │86.12.02  │匯入謝宗仁        │0000000         │
├──┴─────┴─────────┼────────┤
│合計                                │0000000         │
└──────────────────┴────────┘
 (二)何德昌從陳黃惠、蔡石柱、乙○○帳戶匯款至王清福合庫
   路竹0000000000000明細表
┌──┬─────┬─────────┬────────┐
│編號│日    期  │                  │金    額        │
├──┼─────┼─────────┼────────┤
│一  │86.08.15  │匯入王清福        │0000000         │
├──┼─────┼─────────┼────────┤
│二  │86.08.26  │匯入王清福        │0000000         │
├──┼─────┼─────────┼────────┤
│三  │86.09.02  │匯入王清福        │0000000         │
├──┼─────┼─────────┼────────┤
│四  │86.09.05  │匯入王清福        │ 588400         │
├──┼─────┼─────────┼────────┤
│五  │86.10.06  │匯入王清福        │0000000         │
├──┼─────┼─────────┼────────┤
│六  │86.10.08  │匯入王清福        │ 671900         │
├──┼─────┼─────────┼────────┤
│七  │86.10.13  │匯入王清福        │0000000         │
├──┼─────┼─────────┼────────┤
│八  │86.10.21  │匯入王清福        │0000000         │
├──┼─────┼─────────┼────────┤
│九  │86.10.24  │匯入王清福        │0000000         │
├──┼─────┼─────────┼────────┤
│十  │86.11.13  │匯入王清福        │ 955200         │
├──┼─────┼─────────┼────────┤
│十一│86.12.02  │匯入王清福        │0000000         │
├──┼─────┼─────────┼────────┤
│十二│86.12.10  │匯入王清福        │ 741600         │
├──┴─────┴─────────┼────────┤
│合計                                │00000000        │
└──────────────────┴────────┘
 (三)何德昌從陳黃惠、蔡石柱、乙○○帳戶匯款至張謝伴合庫
   岡山00000000000000明細表
┌──┬─────┬─────────┬────────┐
│編號│日    期  │                  │金    額        │
├──┼─────┼─────────┼────────┤
│一  │86.09.05  │匯入張謝伴        │ 146600         │
├──┼─────┼─────────┼────────┤
│二  │86.10.01  │匯入張謝伴        │ 827000         │
├──┼─────┼─────────┼────────┤
│三  │86.10.06  │匯入張謝伴        │0000000         │
├──┼─────┼─────────┼────────┤
│四  │86.10.08  │匯入張謝伴        │ 451300         │
├──┼─────┼─────────┼────────┤
│五  │86.10.13  │匯入張謝伴        │0000000         │
├──┼─────┼─────────┼────────┤
│六  │86.10.21  │匯入張謝伴        │0000000         │
├──┼─────┼─────────┼────────┤
│七  │86.11.03  │匯入張謝伴        │0000000         │
├──┼─────┼─────────┼────────┤
│八  │86.11.13  │匯入張謝伴        │ 955300         │
├──┼─────┼─────────┼────────┤
│九  │86.12.02  │匯入張謝伴        │0000000         │
├──┼─────┼─────────┼────────┤
│十  │86.12.10  │匯入張謝伴        │0000000         │
├──┼─────┼─────────┼────────┤
│十一│86.12.17  │匯入張謝伴        │0000000         │
├──┴─────┴─────────┼────────┤
│合計                                │00000000        │
└──────────────────┴────────┘
 (四)何德昌從陳黃惠、蔡石柱、乙○○帳戶匯款至張評義合庫
   三民0000000000000明細表
┌──┬─────┬─────────┬────────┐
│編號│日    期  │                  │金    額        │
├──┼─────┼─────────┼────────┤
│一  │86.08.15  │匯入張評義        │0000000         │
├──┼─────┼─────────┼────────┤
│二  │86.10.01  │匯入張評義        │0000000         │
├──┼─────┼─────────┼────────┤
│三  │86.10.06  │匯入張評義        │0000000         │
├──┴─────┴─────────┼────────┤
│合計                                │0000000         │
└──────────────────┴────────┘
 (五)何德昌從陳黃惠、蔡石柱、乙○○帳戶匯款至楊陳淑華合庫
   岡山0000000000000明細表
┌──┬─────┬─────────┬────────┐
│編號│日    期  │                  │金    額        │
├──┼─────┼─────────┼────────┤
│一  │86.08.26  │匯入楊陳淑華      │ 939200         │
├──┼─────┼─────────┼────────┤
│二  │86.09.02  │匯入楊陳淑華      │0000000         │
├──┼─────┼─────────┼────────┤
│三  │86.09.05  │匯入楊陳淑華      │ 289400         │
├──┼─────┼─────────┼────────┤
│四  │86.10.01  │匯入楊陳淑華      │ 516900         │
├──┼─────┼─────────┼────────┤
│五  │86.10.08  │匯入楊陳淑華      │ 779200         │
├──┼─────┼─────────┼────────┤
│六  │86.10.24  │匯入楊陳淑華      │0000000         │
├──┼─────┼─────────┼────────┤
│七  │86.11.03  │匯入楊陳淑華      │0000000         │
├──┼─────┼─────────┼────────┤
│八  │86.11.13  │匯入楊陳淑華      │ 487000         │
├──┴─────┴─────────┼────────┤
│合計                                │0000000         │
└──────────────────┴────────┘
 (六)何德昌從陳黃惠、蔡石柱、乙○○帳戶匯款至蔣林藏梓官
   000000000000000明細表
┌──┬─────┬─────────┬────────┐
│編號│日    期  │                  │金    額        │
├──┼─────┼─────────┼────────┤
│一  │86.07.18  │匯入蔣林藏        │0000000         │
├──┼─────┼─────────┼────────┤
│二  │86.08.16  │匯入蔣林藏        │0000000         │
├──┴─────┴─────────┼────────┤
│合計                                │0000000         │
└──────────────────┴────────┘
 (七)何德昌從陳黃惠、蔡石柱、乙○○帳戶匯款至楊添和高企
   岡山000000000000-0明細表
┌──┬─────┬─────────┬────────┐
│編號│日    期  │                  │金    額        │
├──┼─────┼─────────┼────────┤
│一  │86.08.15  │存入楊添和        │0000000         │
└──┴─────┴─────────┴────────┘
 (八)何德昌從陳黃惠、蔡石柱、乙○○帳戶匯款至郭曾水錦合
   庫光華00000000000000明細表
┌──┬─────┬─────────┬────────┐
│編號│日    期  │                  │金    額        │
├──┼─────┼─────────┼────────┤
│一  │86.10.01  │匯入郭曾水錦      │ 768300         │
└──┴─────┴─────────┴────────┘
 (九)何德昌從陳黃惠、蔡石柱、乙○○帳戶匯款至張淑美一銀
   小港00000000000明細表
┌──┬─────┬─────────┬────────┐
│編號│日    期  │                  │金    額        │
├──┼─────┼─────────┼────────┤
│一  │86.10.01  │匯入張淑美        │ 748300         │
└──┴─────┴─────────┴────────┘
 (十)何德昌從陳黃惠、蔡石柱、乙○○帳戶匯款至蘇再旺南市
   四信總社00000000000000明細表
┌──┬─────┬─────────┬────────┐
│編號│日    期  │                  │金    額        │
├──┼─────┼─────────┼────────┤
│一  │86.11.06  │匯入蘇再旺        │0000000         │
└──┴─────┴─────────┴────────┘
 (十一)何德昌從陳黃惠、蔡石柱、乙○○帳戶匯款至謝秋妹三信
   左營00000000000000明細表
┌──┬─────┬─────────┬────────┐
│編號│日    期  │                  │金    額        │
├──┼─────┼─────────┼────────┤
│一  │86.11.16  │匯入謝秋妹        │0000000         │
└──┴─────┴─────────┴────────┘
  附表七：
  扣押財產明細表
┌───┬─────┬─────┬──────────┬────────┐
│編號  │被扣押人  │扣押行庫  │帳               號 │金           額 │
├───┼─────┼─────┼──────────┼────────┤
│一    │蔡銘恩    │高企營業部│000-000-0000000-0   │        0000000 │
├───┼─────┼─────┼──────────┼────────┤
│二    │蔡淑鴻    │高企營業部│000-000-0000000-0   │        0000000 │
├───┼─────┼─────┼──────────┼────────┤
│三    │黃美華    │高企營業部│000-000-0000000-0   │        0000000 │
├───┼─────┼─────┼──────────┼────────┤
│四    │蔡朝裕    │高企營業部│000-000-0000000-0   │        0000000 │
├───┼─────┼─────┼──────────┼────────┤
│五    │謝宗仁    │華銀三民  │000000000000        │          95824 │
├───┼─────┼─────┼──────────┼────────┤
│六    │王清福    │合庫路竹  │0000000000000       │         228331 │
├───┼─────┼─────┼──────────┼────────┤
│七    │楊陳淑華  │合庫岡山  │0000000000000       │         221290 │
├───┼─────┼─────┼──────────┼────────┤
│八    │張謝伴    │合庫岡山  │0000000000000       │          11877 │
├───┼─────┼─────┼──────────┼────────┤
│九    │張評義    │合庫三民  │0000000000000       │   已結清       │
├───┼─────┼─────┼──────────┼────────┤
│十    │蔡登福    │梓官農會  │000000000-0-0000    │        0000000 │
│      │          │          │，-0037，-0038，-003│                │
│      │          │          │9，-0040，-0041     │                │
├───┼─────┼─────┼──────────┼────────┤
│十一  │何德昌    │復華證券金│002013              │        0000000 │
│      │          │融        │                    │南亞37000股     │
│      │          │          │                    │中石化43000股   │
│      │          │          │                    │聯電11000股     │
│      │          │          │                    │中華開發35000股 │
├───┼─────┼─────┼──────────┼────────┤
│十二  │何德昌    │高企岡山  │000-000-0000000-0   │         143325 │
├───┼─────┼─────┼──────────┼────────┤
│十三  │何德昌    │高企梓官  │定期000000000000    │        0000000 │
│      │          │          │活期000000000000    │         119817 │
│      │          │          │活儲0000000000000   │        0000000 │
│      │          │          │支存000000000000    │           5532 │
├───┼─────┼─────┼──────────┼────────┤
│十四  │何德昌    │大立證券股│0-000000-0          │東訊2000股      │
│      │          │份有限公司│                    │                │
├───┼─────┼─────┼──────────┼────────┤
│十五  │何德昌    │岡山信用合│00000000000         │         112755 │
│      │          │作社      │                    │                │
├───┼─────┼─────┼──────────┼────────┤
│十六  │何德昌    │大安銀行岡│活期000000000000    │         525597 │
│      │          │山分行    │定期0000-00000-0    │        0000000 │
│      │          │          │，-95762-2，-95763-1│                │
│      │          │          │，-95861-1，-95894-7│                │
│      │          │          │，-95972-2，-95973-1│                │
│      │          │          │，-95974-9，-95975-7│                │
├───┼─────┼─────┼──────────┼────────┤
│十七  │蘇婷    │高企營業部│000-000-0000000-0   │        0000000 │
│      │          │          │000-000-0000000-0   │         675884 │
├───┼─────┼─────┼──────────┼────────┤
│十八  │蘇俊嘉    │高企營業部│000-000-0000000-0   │        0000000 │
├───┼─────┼─────┼──────────┼────────┤
│十九  │丙○○    │高企營業部│000-000-0000000-0   │        0000000 │
├───┼─────┴─────┴──────────┼────────┤
│合計  │                                            │       00000000 │
├───┴──────────────────────┴────────┤
│備註：  本合計金額不含大立證券之東訊股票2000股，復華證券金融之南亞股票│
│        37000股、中石化股票43000股、聯電11000股、中華開發股票35000股。│
└───────────────────────────────────┘
  附表八：
┌──┬──┬────────────────┬───────┬────┐
│編號│俗稱│   賭     博       方       式  │  所 犯 法 條 │ 備   註│
├──┼──┼────────────────┼───────┼────┤
│    │ 多 │核對新加坡政府發行每星期一、四開│刑法第二百六十│        │
│    │ 多 │獎之多多樂號碼，每次猜押二組號碼│六條第一項前段│        │
│ 一 │ 樂 │每二組賭注新台幣八十四元，如二組│、刑法第二百六│        │
│    │ 二 │均押中，可得五千元賭金，如未押中│十八條        │        │
│    │ 星 │，賭金歸組頭所有。              │              │        │
├──┼──┼────────────────┼───────┼────┤
│    │ 多 │核對新加坡政府發行每星期一、四開│刑法第二百六十│        │
│    │ 多 │獎之多多樂號碼，每次猜押三組號碼│六條第一項前段│        │
│ 二 │ 樂 │每三組賭注新台幣七十六元，如三組│、刑法第二百六│        │
│    │ 三 │均押中，可得四萬七千元，如未押中│十八條        │        │
│    │ 星 │，賭金歸組頭所有。              │              │        │
├──┼──┼────────────────┼───────┼────┤
│    │ 港 │核對香港政府發行每星期二、四開獎│刑法第二百六十│        │
│    │ 碰 │六合彩六組號碼，每次猜押二組號碼│六條第一項前段│        │
│ 三 │ 二 │（０一號─四十五號），每二組賭注│、刑法第二百六│        │
│    │ 星 │八十四元，如二組均押中，可獲得五│十八條        │        │
│    │    │千元，如未押中，賭金歸組頭所有。│              │        │
├──┼──┼────────────────┼───────┼────┤
│    │ 港 │核對香港政府發行每星期二、四開獎│              │        │
│    │ 碰 │六合彩六組號碼，每次猜押三組號碼│刑法第二百六十│        │
│ 四 │ 三 │（０一號─四十五號），每三組賭注│六條第一項前段│        │
│    │ 星 │七六元，如三組均押中，可得四萬七│、刑法第二百六│        │
│    │    │千元賭金，如未押中，賭金歸組頭所│十八條        │        │
│    │    │有。                            │              │        │
├──┼──┼────────────────┼───────┼────┤
│    │ 港 │核對香港政府發行每星期二、四開獎│              │        │
│    │ 碰 │六合彩六組號碼，每次猜押四組號碼│刑法第二百六十│        │
│ 五 │ 四 │（０一號─四十五號），每四組賭注│六條第一項前段│        │
│    │ 星 │一百元，如四組均押中，可得五十萬│、刑法第二百六│        │
│    │    │元，如未押中，賭金歸組頭所有。  │十八條        │        │
└──┴──┴────────────────┴───────┴────┘
附表九：
┌──┬────────────────────────────────┐
│編號│應沒收之物品                                                    │
│號  │                                                                │
├──┼────────────────────────────────┤
│一  │陳黃惠」、「陳毅霖」、「乙○○」、「蔡石柱」、「丙○○」之印  │
│    │章共五枚。                                                      │
├──┼────────────────────────────────┤
│二  │高雄企銀「乙○○」、「蔡石柱」存款帳戶申請書內偽造「乙○○」、「│
│    │蔡石柱」印文、署押各一枚。                                      │
├──┼────────────────────────────────┤
│三  │右揭存款帳戶申請書背面印鑑卡內偽造「乙○○」、「蔡石柱」印文各一│
│    │枚                                                              │
├──┼────────────────────────────────┤
│    │大立證券公司「委託買賣證券受託契約書」委託欄內偽造「乙○○」、「│
│四  │蔡石柱」之印文各一枚（印鑑證明）、署押各一枚。                  │
├──┼────────────────────────────────┤
│五  │高雄企銀授信約定書上「陳黃惠」、「陳毅霖」之印文及署押各二枚。│
├──┼────────────────────────────────┤
│六  │高雄企銀梓官分行借款申請書上偽告「陳黃惠」之印文及署押各一枚。│
├──┼────────────────────────────────┤
│七  │高雄企銀借據上「陳黃惠」、「陳毅霖」之印文各三枚及署押各二枚。│
├──┼────────────────────────────────┤
│八  │高雄企銀「陳黃惠」存款帳戶申書內偽造「陳黃惠」、「丙○○」之│
│    │印文、署押各二枚暨存款帳戶申請書背面印鑑欄內為造「陳黃惠」、「│
│    │丙○○」之印文（印鑑證明用）。                                  │
├──┼────────────────────────────────┤
│九  │ 如附表(三)、(四)、(五)、(六)所示取款憑條上「陳黃惠」、「乙○○」、「 │
│    │ 蔡石柱」、「丙○○」之印文共一百六十一枚。                     │
└──┴────────────────────────────────┘


司法院資訊處製作；財團法人民間司法改革基金會備份。
